【裁判字號】    97,上更(一),400
【裁判日期】    980630
【裁判案由】    違反貪污治罪條例
【裁判全文】
臺灣高等法院臺南分院刑事判決     97年度上更(一)字第400號
上  訴  人  臺灣雲林地方法院檢察署檢察官
上  訴  人
即  被  告  乙○○
選任辯護人  李昶欣律師
上列上訴人因被告違反貪污治罪條例等案件，不服臺灣雲林地方
法院96年度訴字第187號，中華民國96年11月2日第一審判決（起
訴案號：臺灣雲林地方法院檢察署95年度偵字第5902號），提起
上訴，經最高法院第1次發回，本院判決如下：
    主  文
原判決關於公務員侵占公有財物、公務員經辦公用工程，浮報價
額、數量，行使公務員明知為不實事項而登載於職務上所掌公文
書部分暨定執行刑，均撤銷。
其餘上訴駁回（即侵占因公益持有之物部分）。
乙○○連續依據法令從事公務之人員，侵占公有財物，處有期徒
刑拾壹年，褫奪公權捌年。貪污犯罪所得財物新台幣拾伍萬伍仟
肆佰元，除新台幣柒萬參仟元已經乙○○自動繳交外，其餘新台
幣捌萬貳仟肆佰元應予追繳，並應將其中陸萬零陸佰元發還被害
人東勢鄉新坤村辦公處，另外貳萬壹仟捌佰元發還被害人東勢鄉
四美村辦公處，如全部或一部無法追繳時，應以其財產抵償之。
偽造之許崛、辰○、巳○○○、丑○○、癸○○、未○○○之印
章各壹枚，及如附表三編號1、3所之偽造許崛、辰○、巳○○○
、丑○○、癸○○、未○○○之印文，均沒收。
前項撤銷改判所處之刑與第二項上訴駁回所處之刑，應執行有期
徒刑拾壹年貳月，褫奪公權捌年。貪污犯罪所得財物新台幣拾伍
萬伍仟肆佰元，除新台幣柒萬參仟元已經乙○○自動繳交外，其
餘新台幣捌萬貳仟肆佰元應予追繳，並應將其中陸萬零陸佰元發
還被害人東勢鄉新坤村辦公處，另外貳萬壹仟捌佰元發還被害人
東勢鄉四美村辦公處，如全部或一部無法追繳時，應以其財產抵
償之，偽造之許崛、辰○、巳○○○、丑○○、癸○○、未○○○印章各壹枚，及如附表三編號1、3所示之偽造許崛、辰○、巳
○○○、丑○○、癸○○、未○○○之印文，均沒收。
    事  實
一、乙○○自民國（下同）93年8月13日起，擔任雲林縣東勢鄉
    新坤村兼四美村辦公處之村幹事，為依據法令從事公務之人
    員，經辦重陽節禮品發放、殘障、中低收入戶申請等業務及
    上級交辦關於村里基層工作，並負責新坤村及四美村辦公費
    、自治經費等公有財物之報銷（含環境衛生工程、擴音機維
    修工程費用之報銷）。此外，乙○○並自93年8月13日起，
    同時兼任公益目的之人民團體即雲林縣東勢鄉新坤社區發展
    協會及四美社區發展協會之總幹事，負責爭取補助、收發公
    文及處理該協會業務，並持有、保管該協會之經費財物。期
    間，乙○○並保管使用「新坤村辦公處」帳戶之雲林縣東勢
    鄉農會活期存款第000-000-0000000-0號、「新坤村自治經
    費專戶」帳戶之雲林縣東勢鄉農會活期存款第000-000-0000
    000-0號、「新坤社區發展協會」帳戶之雲林縣東勢鄉農會
    活期存款第000-000-0000000-0號，及「四美村辦公處」帳
    戶之雲林縣東勢鄉農會活期存款第000-000-0000000-0號、
    「四美村自治經費專戶」帳戶之雲林縣東勢鄉農會活期存款
    第000-000-0000000-0號、「四美社區發展協會」帳戶之雲
    林縣東勢鄉農會活期存款第000-000-0000000-0號等，共計6
    個活期存款帳戶之存摺、印鑑，以及「新坤村長丙○○」、
    「四美村長丁○○」之印章。
二、乙○○向地下錢莊借貸，因無力償還，竟基於意圖為自己不
    法所有，侵占公用與公益財物，以及為掩飾犯行而行使偽造
    私文書、公文書、公務員豋載不實公文書之概括犯意，自93
    年10月間起至95年5月間止，以自前開帳戶提領現金方式，
    分別將其職務上所持有詳如附表一編號1至2、7至12、16至
    18所示之新坤村辦公處與四美村辦公處之公有財物，共計新
    台幣（下同）15萬5千4百元，及另行起意，將附表一編號3
    至6、13至15所示新坤社區發展協會與四美社區發展協會之
    因公益持有之財物，合計25萬8千8百元，連續侵占入己，總
    計侵占之款項為41萬4千2百元，並連續行使偽造之私文書、
    公文書、公務員豋載不實之公文書，用以掩飾上開侵占後述
    之公有及公益財物犯行，詳情如下：
甲、連續侵占新坤村、四美村辦公處之公有財物部份：
（一）先於93年10月25日，至東勢鄉農會，自上開「新坤村自治
      經費專戶」，領取附表一編號1「提領金額欄」所示之「4
      萬元」，侵占入己（原審判決事實壹、一、（一），起訴
      書附表編號1）。嗣為掩飾上開犯行，使用所偽刻之「許
      崛」（應係「子○」）、「辰○」、「癸○○」、「未○○○」等4人之印章（附表三編號3，詳如後述（二）），
      並盜用「新坤村長丙○○」印章，偽造及登載不實如附表
      一編號1（原審附表一編號3(1)(2)）所示兼具私文書、公文
      書、職務上所掌公文書性質之文書，並將如附表一編號1
      （原審附表一編號3）所示不實內容，登載於如附表一編
      號1（原審附表一編號3(3)）所示兼具公文書、職務上所掌
      公文書之文書上，足以生損害於上述4人、新坤村長丙○○、新坤村辦公處及東勢鄉公所（即附表一編號1、附表
      三編號3、起訴書附表編號1、原審判決事實貳、一、（一
      ）、原審附表一編號3）。
（二）又於94年9月間某日，在雲林縣褒忠鄉某刻印店，委由不
      知情之刻印店負責人，「偽刻」子○（誤刻為「許崛」
      ）、「辰○」、「巳○○○」、「丑○○」、「癸○○」
      、「未○○○」等6人之印章，蓋用上述偽刻之6顆印章，
      而偽造如附表一編號11及附表三編號1（即起訴書附表編
      號11，原審附表一編號1）所示之「新坤村請領清冊」、
      「僱用臨時工人員簽到簿」上，並盜用「新坤村長丙○○
      」之印章，蓋於附表一編號11所示「偽造文書」欄中，除
      「金錢收支登記簿」以外之職務上所掌公文書及公文書、
      私文書，並偽造、登載不實於附表一編號11所示「偽造文
      書」欄中之職務上所掌公文書、公文書，並將上開單據據
      以行使，而於94年10月13日，到東勢鄉農會，自上述「新
      坤村辦公處帳戶」，領出「1萬8千元」，據為己有（即附
      表一編號11，附表三編號1、起訴書附表編號11，原判決
      事實壹、一、（六），原判決附表一編號1）。
（三）又自94年2月間起至95年4月間止，以單據遺失為由，請不
      知情的安南水電工程行（下稱安南水電行）負責人戊○○
      ，在空白收據上蓋好「安南水電工程行」店章以及「戊○○」的印文，交由乙○○自行填寫。乙○○在雲林縣東勢
      鄉公所辦公室，逾越戊○○請領款項額度之授權範圍，連
      續偽造如附表一編號2、7至9、12、16至18所示之該水電
      行收據，並黏貼於單據黏貼單上而兼具公、私文書性質，
      未經新坤村村長丙○○與四美村村長丁○○之同意，分別
      盜用「新坤村長丙○○」與「四美村長丁○○」之印章於
      附表一編號2、7至9、12、16至18所示「偽造文書」欄中
      ，除金錢收支登記簿以外之職務上所掌公文書、公文書，
      並偽造、登載不實於附表一編號2、7至9、12、16至18 所
      示「偽造文書」欄中之職務上所掌公文書、公文書，並將
      上開單據據以行使，藉以侵占如「附表一」所示之公用財
      物：
      I編號2所示之「1萬元」（即起訴書附表編號2，原判決
        事實壹、一、（五）、原判決附表一編號7部分、附表
        三編號7）。
      II編號7所示之「1萬4千5百元」（即起訴書附表編號7，
        原判決事實壹、一、（二）、原判決附表一編號4部分
        、附表三編號4）。
      III編號8所示之「8千5百元」（即起訴書附表編號8，原判
        決事實壹、一、（三）、原判決附表一編號5部分、附
        表三編號5）。
      Ⅳ編號9所示之「1萬8千元」（即起訴書附表編號9，原判
        決事實壹、一、（四）、原判決附表一編號6部分'附表
        三編號6）。
      Ⅴ編號12之「4千6百元」（即起訴書附表編號12，原判決
        事實壹、一、（七）、原判決附表一編號8部分'附表三
        編號8）。
      Ⅵ編號16之「2千6百元」（即起訴書附表編號19，原判決
        事實壹、一、（八）、原判決附表一編號9部分、附表
        三編號9）。
      Ⅶ編號17之「5千7百元」（即起訴書附表編號20，原判決
        事實壹、一、（九）、原判決附表一編號10部分、附表
        三編號10）。
      Ⅷ編號18之「3千5百元」（即起訴書附表編號21，原判決
        事實壹、一、（十）、原判決附表一編號11部分、附表
        三編號11）。
（四）又於94年6月1日至同年月4日，新坤村辦公處及四美村辦
      公處僱用庚○○、卯○○、午○○、吳群英、寅○○等5
      人砍伐新坤村、四美村共用公墓之雜草樹木，每人每日工
      資2,000元，合計4萬元，依照往例，應由新坤村補貼四美
      村2萬元（即應由新坤村支出2萬元），剩餘之2萬元則由
      四美村支出。乙○○於報銷工資之價額、數量時，本應在
      四美村報銷2萬元、在新坤村報銷2萬元，卻就四美村部分
      浮報1萬元，就新坤村部分浮報2萬元，合計「3萬元」，
      而逾越庚○○、卯○○、午○○、吳群英、寅○○等人於
      所領取工資額度之授權範圍外盜用其印章，偽造、登載不
      實如附表一編號10之請領清冊、雇用臨時工人簽到簿上，
      並逾越實際支出之授權範圍，盜用「四美村長丁○○」、
      「新坤村長丙○○」之印章於附表一編號10所示「偽造文
      書」欄中除金錢收支簿外之職務上所掌公文書，並偽造、
      登載不實如附表一編號10所示「偽造文書」欄中之職務上
      公文書，並將上開單據據以行使，藉以侵占附表一編號10
      之公有財物「3萬元」（即起訴書附表編號10，原判決事
      實壹、二、原判決附表一編號2部份、附表三編號2）
乙、另行起意，連續侵占新坤村、四美社區發展協會之公益財物
    部份：
（一）先於94年4月27日，到東勢鄉農會，自上述「新坤社區發
      展協會帳戶」領出如附表一編號3所示之「6萬5千元」，
      據為己有（即起訴書附表編號3，原判決事實壹、三、（
      一））。
（二）又於94年6月6日，到東勢鄉農會，自上述「新坤社區發展
      協會帳戶」領出如附表一編號4所示之「4萬元」，據為己
      有（即起訴書附表編號4，原判決事實壹、三、（二）部
      分）。
（三）於94年7月5日，到東勢鄉農會，自上述「新坤社區發展協
      會帳戶」領出如附表一編號5所示之「3萬4千元」，據為
      己有（即起訴書附表編號5，原判決事實壹、
          三、（三））。
（四）於94年8月5日，到東勢鄉農會，自上述「新坤社區發展協
      會帳戶」領出附表一編號6所示之「5萬2千元「，據為己
      有（即起訴書附表編號6，原判決事實壹、三、（四））
      。
（五）於94年10月20日，到東勢鄉農會，自上述「四美社區發展
      協會帳戶」領出附表一編號13所示之「3萬3千元」，據為
      己有（即起訴書附表編號15，原判決事實壹、三、（五）
      ）。
（六）於95年2月21日，到東勢鄉農會，自上述「四美社區發展
      協會帳戶」領出附表一編號14所示之「2萬5千元」，據為
      己有（即起訴書附表編號16，原判決事實壹、三、（六）
      ）。
（七）並於95年5月18日，到東勢鄉農會，自上述「四美社區發
      展協會帳戶」領出附表一編號15所示之「9萬8千元」，據
      為己有（即起訴書附表編號17，原判決事實壹、三、（七
      ））。
丙、繳還犯罪所得部分：
    乙○○以上開方式侵占新坤村辦公室、社區發展協會之公有
    與公益財物共324,600元、四美村辦公室、社區發展協會之
    公有與公益財物共89,600元，共計414.200元，致生損害於
    雲林縣東勢鄉新坤村與四美村辦公室、社區發展協會、雲林
    縣東勢鄉公所管理各村里基層工作費支用情形之正確性及丙○○、丁○○、戊○○、許掘（按印章刻為『許崛』）、辰
    ○、張許鳳女、丑○○、未○○○、癸○○、庚○○、卯○○、、吳群英、午○○、寅○○等人。嗣因東勢鄉公所於95
    年7月6日發表職務異動通知，乙○○應於同年月20日辦理新
    坤村村幹事交接事宜，且已被雲林縣東勢鄉公所發現有挪用
    侵占公款情事，乙○○始分別於：（1）95年1月24日先以現
    金存入新坤村自治經費帳戶51,000元（即附表一編號1至2之
    金額50,000元，加計利息1, 000元）；（2）95年7月24日以
    現金存入新坤社區發展協會帳戶193,000元（即附表一編號3
    至6之金額191,000元，加計利息2,000元）；（3）95年10月
    24日以現金存入新坤村辦公處帳戶23,000元（即附表編號一
    編號7至8之金額）；以及（4）95年7月24日、7月28日及10
    月31日先後以現金存入四美社區發展協會帳戶5萬元、17,0
    00元及1,000元，合計68,000元（即附表一編號13至15之金
    額，加計利息200元），而歸還部份犯罪所得。
三、案經雲林縣政府政風室函請法務部調查局調查，經臺灣雲林
    地方法院檢察署檢察官偵查起訴。
    理  由
甲、程序方面：
一、按被告以外之人於檢察事務官、司法警察官或司法警察調查
    中所為之陳述，與審判中不符時，其先前之陳述具有較可信
    之特別情況，且為證明犯罪事實存否所必要者，得為證據，
    刑事訴訟法第一百五十九條之二定有明文。是依該條規定，
    被告以外之人於檢察事務官、司法警察（官）調查時所為之
    陳述，屬傳聞證據，依同法第一百五十九條規定，本無證據
    能力，必具備「可信性」及「必要性」二要件，始例外得適
    用上開第一百五十九條之二規定，認有證據能力，得採為證
    據。其中所謂「有較可信之特別情況」，係屬「信用性」之
    證據能力要件，而非「憑信性」之證據證明力，法院自應比
    較其前後陳述當時之原因、過程、內容、功能等外在環境加
    以觀察，以判斷先前之陳述，是否出於「真意」之供述、有
    無違法取供等，其信用性獲得確定保障之特別情況。而所稱
    「為證明犯罪事實存否所必要者」，係指就具體個案案情及
    相關卷證判斷，為發現實質真實目的，認為除該項審判外之
    陳述外，已無從再就同一供述者，取得與其上開審判外陳述
    之相同供述內容，倘以其他證據代替，亦無從達到同一目的
    之情形而言（最高法院九十六年度台上字第三五九二號判決
    意旨參照）。經查：
（一）查證人「許英義」在調查站所為之陳述，雖係審判外之言
      詞陳述，且被告及其辯護人於審判程序不同意作為證據，
      但許英義於調查筆錄中已陳述：「根據東勢鄉新坤村在東
      勢鄉農會之自治經費專戶，顯示為5萬6516元，但乙○○
      移交時，根據移交清冊之記載，前任結存部分確只記載
      6538 元，與實際金額短差約5萬元，該部分為乙○○侵占
      ，移交時並沒有該等支出之憑證，後來乙○○才於95年8
      月7日補維護村內環境衛生之支出4萬元，及擴音器維修之
      支出1萬元，共計5萬元之憑證給我。」（見偵查卷一第68
      至71頁）；而其於審判中就當時被告有無移交相關憑證之
      重要事項，改稱：「因時間太久而忘記」等情，雖非與其
      調查時證述內容完全相異，但實質上已有不同，其先前於
      調查時之證述與審判中不符，而其調查時並無遭強暴、脅
      迫等不正方法對待等情，復據證人許英義於本院具結證述
      在卷（本院98年2月24日審判筆錄第4頁），其於調查時之
      外部狀況正常，自具有較可信之特別情況而有「可信性」
      。又證人許英義既係接任被告擔任新坤村村幹事，已無從
      再就同一供述者，取得與其上開審判外陳述之相同供述內
      容，倘以其他證據代替，亦無從達到同一目的，自亦具「
      必要性」，依上開說明，其調查時之證述，具證據能力，
      而得為本案之證據。
（二）又證人「丙○○」在調查站及檢察事務官所為之陳述，雖
      係審判外之言詞陳述，且被告及其辯護人於審判程序不同
      意作為證據，但丙○○於調查筆錄中已陳稱：「未於93年
      10月15日至19日連續5日以每日2000元工資雇用許崛、辰
      ○、許廖水及癸○○等四人從事環境衛生整理及清除路邊
      雜草之工作，並使用『新坤村自治經費專戶』之經費支付
      共4萬元。一般村內之僱工從事清潔工作，大部分都是由
      我雇用。我未曾在請示單上蓋章，但乙○○那邊留有我印
      章，應該是他擅自使用該印章，卻沒有知會我。每年皆有
      維修播音系統，每次費用最多不會超過6、7千元，維修費
      用都由『村辦公室』帳戶支應，不曾使用『新坤村自治經
      費專戶』之經費。」（見偵查卷一第79至81頁），並於偵
      訊中具結供稱：「我簽的不是這樣的單子。工人是我叫的
      ，簽到簿也是我讓他們簽的，不會簽名的由我代簽，至於
      錢是匯款或如何交付由村幹事負責。調查站筆錄所言實在
      。」（見偵查卷二第5至7頁）；而其於原審證稱：「有修
      理，修理多少錢，我不知道。」、「（問：剛提示的三張
      單據，你的意見？）1萬8千元，『可能』有修理。」、「
      （問：你記得僱用幾次工人？）忘記了，需要就叫。」、
      「（問：你僱用的，你應該知道僱用幾次？）有時候整理
      雜草，有時候拆除電線桿，有時候環境衛生，登革熱2次
      、雜草5次。臨時忘記有幾次。」等語（見原審卷第79、
      82頁正反面），於本院上訴審證稱：「工人是我請的」等
      情，雖非與其調查時證述內容完全相異，但實質上已有不
      同，其先前於調查時之證述與審判中不符，而其調查時並
      無遭強暴、脅迫等不正方法對待等情，復據證人丙○○於
      偵查中具結證述在卷（偵二卷第11頁、第33頁），於原審
      及本院上訴審作證時，亦均未提及在調查站及檢察事務官
      所為之陳述，有何違法或不當情事，是其於調查時之外部
      狀況正常，自具有較可信之特別情況而有「可信性」。又
      證人丙○○既係新坤村村長，已無從再就同一供述者，取
      得與其上開審判外陳述之相同供述內容，倘以其他證據代
      替，亦無從達到同一目的，自亦具「必要性」，依上開說
      明，其調查時之證述，具證據能力，而得為本案之證據。
（三）又證人「戊○○」在檢察事務官所為之陳述，雖係審判外
      之言詞陳述，且被告及其辯護人於審判程序不同意作為證
      據，但其於原審證稱：「（問：你去維修這些東西的次數
      ？）時間很久了，不能確定。」、「（問：大概幾次？）
      我不清楚大概幾次。」、「（問：95年度維修次數？）不
      記得。」等語（見原審卷第94頁反面），於本院上訴審證
      稱：「修理擴音器、路燈的錢，都有領到」等情，雖非與
      其調查時證述內容完全相異，但實質上已有不同，其先前
      於調查時之證述與審判中不符，而其檢察事務官詢問時並
      無遭強暴、脅迫等不正方法對待等情，復據證人丙○○於
      偵查中具結證述在卷（偵二卷第11頁、第33頁），於原審
      及本院上訴審作證時，亦均未提及在檢察事務官詢問所為
      之陳述，有何違法或不當情事，是其於調查時之外部狀況
      正常，自具有較可信之特別情況而有「可信性」。又證人
      戊○○既係安南水電行負責人，已無從再就同一供述者，
      取得與其上開審判外陳述之相同供述內容，倘以其他證據
      代替，亦無從達到同一目的，自亦具「必要性」，依上開
      說明，其調查時之證述，具證據能力，而得為本案之證據
      。
（四）又證人「丁○○」在檢察事務官所為之陳述，雖係審判外
      之言詞陳述，且被告及其辯護人於審判程序不同意作為證
      據，但其於原審證稱：「（問；93年度你們僱用幾次工人
      清理環境？）這我不敢肯定多少次，因為時間已久，我忘
      記了。」、「（問：94 年？）整理環境不一定，一般而
      言，草長得比較長，人家會說叫人家來用，我就會僱用工
      人清理。」、「（問：95年？）應該至少有2至3次。」
      等語（見原審卷第89頁反面至90頁），雖非與其調查時證
      述內容完全相異，但實質上已有不同，其先前於調查時之
      證述與審判中不符，而其檢察事務官詢問時並無遭強暴、
      脅迫等不正方法對待等情，復據證人丁○○於偵查中具結
      證述在卷（偵二卷第22頁），於原審作證時，亦均未提及
      在檢察事務官詢問所為之陳述，有何違法或不當情事，是
      其於調查時之外部狀況正常，自具有較可信之特別情況而
      有「可信性」。又證人丁○○既係四美村村長，已無從再
      就同一供述者，取得與其上開審判外陳述之相同供述內容
      ，倘以其他證據代替，亦無從達到同一目的，自亦具「必
      要性」，依上開說明，其調查時之證述，具證據能力，而
      得為本案之證據。
二、被告以外之人於偵查中向檢察官所為之陳述，除顯有不可信
    之情況者外，得為證據，刑事訴訟法第一百五十九條之一第
    二項定有明文。證人戊○○、丙○○、丁○○在偵查中經具
    結所為之證述，並無顯不可信情況，自均有證據能力。
三、按被告以外之人於審判外之陳述，經當事人於審判程序同意
    作為證據，法院審酌該言詞陳述或書面陳述作成時之情況，
    認為適當者，亦得為證據。當事人、代理人或辯護人於法院
    調查證據時，知有第159條第1項不得為證據之情形，而未於
    言詞辯論終結前聲明異議，視為有前項之同意，刑事訴訟法
    第159條之5定有明文。查檢察官、被告及選任辯護人於本院
    審理時言詞辯論終結前，對於以下所引用之被告以外之人於
    審判外所為陳述，均未對證據能力為異議，本院審酌該等供
    述證據作成時之情況，亦認為適於作為證據，依上開規定，
    應認為均有證據能力。
乙、實體部份：
壹、有罪部份：（即撤銷改判及駁回上訴部份）
一、訊據被告乙○○固坦承自93年8月13日起，擔任雲林縣東勢
    鄉新坤村村幹事兼四美村村幹事，為公務員，經辦重陽節禮
    品發放、殘障、中低收入戶申請等業務及上級交辦關於村里
    基層工作，及負責新坤村及四美村辦公費、自治經費之報銷
    （含環境衛生工程、擴音機維修工程費用之報銷），並自93
    年8月13日起，同時兼任「四美社區發展協會總幹事」，負
    責爭取補助、收發公文及處理該協會業務，並持有、保管協
    會之財物經費，以及保管使用上述新坤村辦公處帳戶、新坤
    村自治經費專戶、新坤社區發展協會帳戶、四美村自治經費
    專戶、四美社區發展協會帳戶等5個活期存款帳戶之存摺、
    印鑑，及「四美村長丁○○」印章等情，惟辯稱：
（一）我未擔任『新坤社區發展協會總幹事』，我只是協助社區
      發展協會處理公文；「四美村辦公處帳戶存摺」，由村長
      保管，「新坤村村長印章」則由村長保管。
（二）附表一編號1部分，是村長去調工人整理環境支出的經費
      ，93年10月25日新坤村自治經費有收據、印領清冊，印章
      也不是我刻的；附表一編號2、7、8、9、12、16、17、18
      的收據之出日期都不一樣，實際也有支出，也都有收據，
      都是村長叫去做的；附表一編號11部分，1萬8千元實際有
      支出，我有經村長同意蓋章再領錢，不可能盜用；附表一
      編號10部分，7萬元是新坤村跟四美村環境衛生競賽補助
      款，他們5個人，實際做了7天，一共是7萬元，是村長叫
      去做的，錢也是村長發的。
（三）附表一編號3-6新坤社區發展協會及編號13-15之四美社區
      發展協會之經費，我沒有侵占，「是經過社區理事長及常
      務監事同意挪用」，印章也是向他們拿的，後來錢有繳回
      去等情。
二、惟查，被告於上開時間，擔任新坤村及四美村之村幹事，同
    時兼任新坤、四美社區發展協會之總幹事，已經被告自調查
    迄本院上訴審審理時，均坦承不諱（見95年度他字第12 35
    號卷，下稱他字卷，第110頁反面；95年度偵字第5902號卷
    ，下稱偵字卷，第31頁；原審卷第110頁；上訴卷第87頁，
    並有證人許英義、丁○○、丙○○分別於調查、原審及本院
    上訴審理時證述在卷（見他字卷第68頁至第70頁、第79頁正
    反面；原審卷第93頁；上訴卷97年3月6日審判筆錄第112 、
    143頁），且證人（新坤社區發展協會理事長）吳東醒於本
    院亦證稱：「新坤社區發展協會總幹事，都是由村幹事兼任
    ，協會在東勢鄉農會開有一個帳戶，帳戶存摺、印章，在被
    告擔任村幹事時，都是由兼任總幹事的村幹事保管」等情（
    本院98年2月24日審判筆錄第8頁），前開事實，足堪認定。
    又被告於擔任上開職務期間，雲林縣東勢鄉農會上述新坤村
    辦公處帳戶、新坤村自治經費專戶、新坤社區發展協會帳戶
    、四美村辦公處帳戶、四美村自治經費專戶、四美社區發展
    協會帳戶等6個活期存款帳戶之存摺、印鑑及「新坤村長丙○○」、「四美村長丁○○」印章，均由其保管使用，迭據
    其於調查、偵查、原審及本院上訴審理時坦承不諱（見95
    年度他字第1235號卷，下稱他字卷，第110頁反面；95年度
    偵字第5902號卷，下稱偵字卷，第31頁；原審卷第110頁；
    上訴卷第87頁），並有證人許英義、丁○○、丙○○分別於
    調查、原審及本院審理時證述在卷（見他字卷第68頁至第70
    頁、第79頁正反面；原審卷第93頁；上訴卷97年3月6日審判
    筆錄第112、143頁），上開事實，亦堪認定。被告於本院審
    理時，始辯稱：「我未擔任『新坤社區發展協會總幹事』，
    我只是協助社區發展協會處理公文；『四美村辦公處帳戶存
    摺』，由村長保管，『新坤村村長印章』則由村長保管」等
    情，與事實不符，顯係事後卸責之詞，自不足採。
三、次查：
（一）關於附表一編號1至8、13至15部分：
    1.被告乙○○於偵查中已經承認：「附表一編號1至8、13至
      15所領之款項，並無實際支出；附表一編號1至8、13 至
      15所示「偽造文書」欄之單據，係其親筆製作，並盜用新
      坤村長丙○○、四美村長丁○○由其保管之印章；於94年
      9月底未經當事人同意，自行在褒忠的印章店請不知情的
      老闆偽刻子○等6人印章，蓋印於該請領清冊及簽到簿上
      ；又於不詳時間向安南水電工程行負責人戊○○要蓋好收
      據「店章」及「戊○○」之空白單據後，由其本人親自填
      寫後，黏貼於單據黏存單上；其都是在鄉公所我的辦公室
      內，製作不實單據」等情（見他字卷第110至115頁反面、
      第127至128頁；偵字卷第31、32頁；原審卷第33頁）；並
      有被告親筆所書之95年10月11日「自白狀」、同年月26
      日「挪用經費統計表」及95年10月22日「自白書」附卷可
      稽（見他字卷第95至96頁；偵字卷第102至103頁）。而且
      ，被告事後分別於（1）95年1月24日以現金存入新坤村自
      治經費帳戶51,000元（即附表一編號1至2之金額，被告稱
      加計利息1, 000元），（2）95年7月24日以現金存入新坤
      社區發展協會帳戶193,000元（即附表一編號3至6之金額
      ，被告稱加計利息2,000元），（3）95年10月24日以現金
      存入新坤村辦公處帳戶23,000元（即附表一編號7至8之金
      額），以及（4）95年7月24日、28日及95年10月31日先後
      以現金存入四美社區發展協會帳戶5萬元、17,000元及1,0
      00元，合計68,000元（即附表一編號13至15之金額，被告
      稱加計利息200元），亦有上開帳戶之存摺影本、95年東
      勢鄉新坤村辦公處開支請示單、收入傳票等件在卷可稽（
      見他字卷第73至78頁；偵字卷第47至53、63至78頁；證物
      編號之2第79至80頁）。
    2.又證人（即接任新坤村村幹事）「許英義」於調查時亦證
      述：「關於『新坤村自治經費』部分，該帳戶之經費係省
      政府補助之專款帳戶，該經費也是作為村內公共設施等公
      務使用，但須向村長報告同意後即可使用，檢據核銷即可
      ，事後主計室亦會查核。被告於93年8月13日接任總幹事
      時之餘額，根據東勢鄉農會之『自治經費專戶』顯示為『
      56,516元』，但被告移交給我時，根據『移交清冊』記載
      ，前任結存部份卻僅記載『6,538元』（本任收入0元、本
      任實支額0元、本任結存額6,538元），與實際金額短差『
      約5萬元』，此部份為被告侵占，移交時該等支出之憑證
      ，後來被告才於『95年8月7日』補維護村內環境衛生之支
      出4萬元（即附表一編號1），及擴音機維修之支出1萬元
      （即附表一編號2），共計5萬元之憑證給我。我曾向新坤
      村長丙○○查證，村長表示沒有上述該等支出」等語（見
      他字卷第69頁反面、70頁）。
    3.證人（即新坤村村長）「丙○○」（1）於調查時亦證稱
      ：「『新坤村自治經費專戶』之經費一般都不使用，只能
      在新坤村辦公處帳戶內不夠用時才動支使用，但使用前應
      先知會我。被告在擔任新坤村村幹事期間內，並無告知我
      要使用『新坤村自治經費專戶』之經費。一般村裡之僱工
      從事清潔工作，大部分都是由我僱用。我並沒有於93年10
      月15日至19日僱用子○、辰○、未○○○及癸○○整理及
      清除路邊雜草之工作，也未曾於上述請示單上蓋章，但被
      告那邊留有我的印章，應該是他擅自使用該印章，卻沒有
      知會我（即附表一編號1部分）。村內播音系統維修經費
      都由『村辦公處』帳戶支應，不曾使用『新坤村自治經費
      專戶』之經費，當時『村辦公處』帳戶仍有餘額，不應使
      用『新坤村自治經費專戶』之經費（附表一編號2）」等
      語（見他字卷第79頁反面至80頁）、「就『新坤村辦公處
      』帳戶內之經費，就擴音器維修部份，據我瞭解，新坤村
      辦公處管理之廣播主機只有1部、擴音喇叭只有7處，擴音
      器維修實際上沒有如金錢收支簿記載這麼頻繁，且維修金
      額應該不會超過7,000元（即附表一編號7、8）」等語（
      見他字卷第80頁反面）。（2）嗣於原審審理時復具結證
      述：「不曾使用自治經費」等語（見原審卷第83頁）、「
      所有村幹事申請的開支，我都沒有蓋過章。我從來沒有看
      過」等語（見原審卷第87頁）。
    4.證人（即安南水電工程行負責人）「戊○○」於偵查中具
      結證述：「被告叫我去修理，我自己統計到一定金額時，
      再跟被告請款。我去跟被告請款時收據都是我自己寫好的
      ，但94年開始還有要交接的時候，他跟我說收據遺失或收
      據寫錯了，要跟我要『空白收據』，我就拿給他。有1次
      我給他2張空白收據，總共給他幾張空白收據我不記得了
      。空白收據上已蓋好『安南水電工程行』之發票章及我的
      『私章』。關於新坤村93年1月至94年12月之收支憑證中
      的收據，『都不是我填寫開立的』，都是我拿空白收據被
      告的。據我的印象，路燈點滅點會常換是正常的，但擴音
      機及雙向喇叭頭不會那麼常壞」（見偵字卷第8至9頁）、
      「關於新坤村部份，『附表一編號2、7至8、9及12』部分
      ，這幾筆都不是實際支出的費用。關於四美村部份，『附
      表一編號16至18』這三筆金額我沒有實際去維修」等語（
      見偵字卷第9至10頁）。
    5.是證人許英義、丙○○、戊○○等3人之證述相同，且與
      被告上開自白亦相符合，並有如附表一編號1、2、7、8所
      示之新坤村金錢收支登記簿、開支請示單、支出傳票、僱
      用臨時工請示單、僱用臨時工報告表、請領清冊、僱用臨
      時工人員簽到簿、單據黏貼單（內含安南水電工程行之收
      據）等件附卷可憑（附於證物編號第1頁、證物編號
      第1頁至第6頁、證物編號之1第1頁至第6頁；證物編號
      之1第27頁、證物編號第70頁至第72頁、第76頁至第
      78頁），附卷可證。被告有附表一編號1、2、7、8之侵占
      及行使偽造文書犯行，事證已明，堪以認定。
    6.至證人「丙○○」於本院上訴審審理時雖具結證稱：「我
      有同意關於戊○○修理擴音機、路燈請領的經費，並告訴
      戊○○叫他收據蒐集以後交給村幹事」等語（見上訴卷第
      142頁）；然其亦證稱：「（問：是何情形才用到自治經
      費？）如果辦公費不夠」等語（見上訴卷第144頁）。經
      查，關於附表一編號2「修理擴音機」之款項，係於新坤
      村村辦公費尚有餘額時所支出，本不得以自治經費動用，
      故證人丙○○上開證述，是否與事實相符，已非無疑。又
      證人丙○○於原審證述確有附表一編號9之修理費用，則
      其於案發較近之偵查日期，反而無法為無此確實之證述，
      於原審時反得為如此肯認，實與常理有違。是以關於證人
      丙○○之證述，應以偵查中之證述較為可採。另證人「戊○○」於原審審理時雖翻易前詞，結證稱：「確有實際修
      理附表一編號9、12、16、17、18之款項」等語（見原審
      卷第93頁反面至94頁），然其亦證稱：「因時間很久，不
      確定維修東西的次數，不記得95年維修次數，已經那麼久
      了」等語（見原審卷第94頁反面至95頁）；其於本院上訴
      審審理時更改稱：「確有實際修理附表一編號2、7、8、
      12之款項」等語（見上訴卷第146頁），反而於距離維修
      日期更遠之本院庭期，更為確切證述，顯與常理有違。參
      酌被告於案發後自書自白書、自白狀與挪用經費統計表，
      並以現金返還附表一編號1至8、13至14之侵占款項，是以
      關於證人戊○○之證述，應以偵查中具結證述較為可採。
      再者，證人「許掘」雖於本院上訴審審理時具結證稱：「
      93年10月25日確曾去整理環境衛生」等語（見上訴卷第14
      8頁），然其為證述時之日期距93年10月25日「已將近3年
      半」，其記憶是否清晰正確，已不無疑問，況據證人稱係
      村長丙○○叫他去做，惟丙○○否認有上開自治經費之支
      出已如前述，則其證述自難信以為真實，亦難據以為被告
      有利之認定。
    7.按社區發展協會經費之動支，應依規定於年度開始前二個
      月，由理事會編造年度工作計畫報請主關機關核備，其收
      支及工作執行情形，應於每次理事會會議時提出審核，並
      由理事會送監事會監察，至於有關經費之核銷程序，仍須
      依主會計法所規定之相關憑證及相關規定報核，有雲林縣
      政府98年3月31日府民行字第0989100812號函在卷可稽（
      本院卷）。（1）關於附表一編號3-6所示「新坤」社區發
      展協會帳戶經費部份：證人（即新坤社區發展協會理事長
      ）吳東醒於本院具結證稱：「動支經費要經過理事會開會
      同意，要超過一半理事同意」、「新坤村社區發展協會在
      東勢鄉農會開有一個帳戶，帳戶存摺、印章在被告擔任村
      幹事時，都是由兼任總幹事的村幹事保管」、「被告擔任
      總幹事時，沒有向我報告說他手頭較緊，要先動支社區發
      展協經費，以後再還。也未先向社區發展協會報告後，經
      理事會同意動支經費，我們理事都不知道被告有動支社區
      發展協會經費」、「我不知道被告有無使用社區發展協會
      經費，被告將村幹事交給許英義後，也沒有向我報告過社
      區發展協會經費有經過動用的情形」等情（本院98年2 月
      24日審判筆錄第7-9頁），其證稱不知被告提領新坤社區
      發展協會上開帳戶經費等情，與被告上開自白情相符。被
      告接任新坤社區發展協會總幹事後，並未召開過委員會，
      也沒動支過該等經費，被告卻自其保管之（新坤村社區發
      展協會）帳戶內於94年4月27日領取65,000元、94年6月6
      日領取40,000元、94年7月5日領取34,000元、94年8月5日
      領取52,000元，合計共提領「191,000元」之現金（即附
      表一編號3、4、5、6部分）。被告領取此筆經費後，於95
      年7月24日將193,000元現金存入社區發展協會之帳戶（見
      他字卷第69至69頁反面），足認被告侵占上開新坤社區發
      展協會帳戶之「191,000元」經費無誤。（2）關於附表一
      編號13-15所示「四美」社區發展協會經費部分：雖證人
      （即四美社區發展協會幹事）甲○○於本院證稱：「其擔
      任四美社區發展協會幹事，被告於94及95年間有告訴我要
      借社區發展協會的錢，我報告理事長吳欽明同意後借給他
      ，被告總共借用4、5萬元，除被告外，沒有人向社區發展
      協會借過錢」等情（本院98年4月14日審判筆錄第3-5頁）
      ，然查，被告自調查迄院上訴審審理時，均坦承領取侵占
      上開四美社區發展協會帳戶之經費，於本院審理時始抗辯
      有口頭向四美社區發展協會幹事甲○○說明，他也同意等
      情，對如此重要又是被告親自經歷之事，被告既未抗辯又
      從未聲請傳訊證人以釐清，自屬可疑，而證人甲○○於本
      院證稱：「被告總共借用4、5萬元，除被告外，沒有人向
      社區發展協會借過錢」等情，證人既證稱被告向四美社區
      發展協會借錢，係絕無僅有之事，又證稱被告私人向四美
      社區發展協會借用公款，則證人甲○○對被告借款之過程
      應知之甚詳，然證人甲○○於本院證稱被告總共借用「4
      、5萬元」等情，與被告實際領用附表一編號13-15所示新
      坤社區發展協會帳戶「6萬7千8百元」之事實不符，如係
      借款，對借款金額如何能有差額，足認證人甲○○之證言
      ，顯係事後袒護被告之詞，自無足採信。是被告接任四美
      社區發展協會總幹事後，並未召開過委員會，也沒動支過
      該等經費，被告卻自行就其保管之（四美社區發展協會）
      帳戶內經費，於94年10月20日領取33,000元、95年2月21
      日領取25,000元、95年5月18日領取9,800元，合計共提領
      「67,800元」之現金（即附表一編號13、14、15部分）。
      被告領取此筆經費後，於95年7月24日將3,000元、95 年7
      月27日將25.000元、95年10月31日將1.000元現金存入社
      區發展協會之帳戶（見他字卷第69至69頁反面），其上開
      自白與事實相符，足認被告侵占上開新坤社區發展協會帳
      戶之「97,800元」經費無誤。
（二）關於附表一編號9、12、16至18部分：（新坤村、四美村
      辦公費支出維修擴音機項目）
    1.被告確有領取上開款項，有新坤村辦公處帳戶活期存款存
      摺影本、四美村辦公處帳戶活期存款存摺影本附卷可稽（
      詳偵字卷第47頁至第53頁、第54頁至第56頁），並有上開
      證人許英義、丙○○於警詢時證述附卷可憑。被告辯稱：
      「該收據之日期都不一樣，確有該等維修支出，也有收據
      ，都是村長叫去做的」等情。惟查：
    (1)證人戊○○於偵查中已具結證述：「此5筆擴音機維護款
      項『確未實際維修』，是被告向他表示收據遺失，請他提
      供蓋好安南水電行店章、戊○○私章的空白收據，『由被
      告自行填寫的』，如果確實有向被告請款，會自行填載收
      據」等語（見偵字卷第8至10頁）。
    (2)又附表一編號9、12、16至18單據黏存單之收據上筆跡（
      見證物編號第81頁、證物編號之2第9頁、證物編號
      第18頁、證物編號第30頁、證物編號第36頁），經核
      對被告於自白狀、挪用經費統計表、自白書上之筆跡（見
      他字卷第95、96、102至103頁）、戊○○於偵查中自書之
      筆跡（見偵字卷第15頁），確屬被告之筆跡無誤，而非證
      人戊○○的筆跡，是被告於本院上訴審理時改稱：「戊○○收據是他自己寫的」云云（見上訴卷第204頁），顯係
      卸責之詞，亦足證證人戊○○於檢察事務官詢問時供述情
      節是事實。
    (3)就附表一編號9之「18,000元」款項，被告於偵查中供稱
      係：「用於村鄰長自強活動」等語（見偵字卷第32頁），
      於一審透過辯護人具狀改稱：「該18,000元確有支出，係
      防止登革熱，於94年6月7日東鄉新村字第65號函檢陳單據
      等項，陳報東勢鄉公所，聲請法官向東勢鄉公所函查」等
      情（見原審卷第33至34頁），則被告前後所述已屬不一，
      是否可信，已非無疑。況附表一編號9之款項，係於「94
      年4月15日」支出，有新坤村辦公處帳戶存摺影本附卷可
      稽（見偵字卷第50頁），而據雲林縣東勢鄉公所96年5月
      23日函檢送之雲林縣東勢鄉新坤村辦公處94年6月7日東鄉
      新村字第65號函及其附件影本（見原審卷第42至52頁），
      顯示該18,000元乃於「94年6月4日至5日」僱用工人噴灑
      病媒蚊藥劑，並於「94年6月7日」請示是否以清潔隊預算
      科目支付，有僱用臨時工人請示單影本卷2紙附卷可稽（
      見原審卷第44、48頁），則豈有上開工資於94年4月15日
      先行支付之理？綜上足證被告所辯，委不足採。
（三）關於附表一編號10部分：（新坤村、四美村辦公費浮報雇
      工清除公墓雜草項目）
    1.被告於94年6月22日自新坤村辦公處帳戶領出64,000元，
      並於同日自四美村辦公處帳戶領出30,000元，有金錢收支
      登記簿、上開新坤村存摺影本、四美村存摺附卷可稽（見
      證物編號之1第28頁；偵字卷第50頁；證物編號第3本
      存摺）。
    2.被告就附表一編號10之款項，係以附表一編號10所示「偽
      造文書」欄之文書報支，有上開文書以及雲林縣東勢鄉新
      坤村辦公處94年6月8日東鄉新村字第68號函及附件影本在
      卷可憑（見證物編號第85至92頁；原審卷第53至58頁）
      ，其中4萬元為「砍伐新坤公墓」的支出；而四美村辦公
      處亦以「砍伐四美公墓」科目報支3萬元，亦有四美村開
      支請示單、僱用人簽到簿與請領清冊附卷可憑（附於證物
      編號第125至130頁）。經比對上述文書單據，可發現庚○○、卯○○、午○○、吳群英、寅○○等5人，於94年6
      月1日至同年月3日，砍伐四美公墓樹木，每人每日工資2,
      000元；庚○○、卯○○、午○○、吳群英、寅○○5人，
      並同於94年6月1日至同年月3日，砍伐新坤公墓樹木，每
      人每日工資2,000元。亦即，庚○○、卯○○、午○○、
      吳群英、寅○○等5人，於94年6月1日至同年月3日，「同
      時砍伐了」新坤公墓、四美公墓的樹木，每人每日工資
      4,000元。經查：
    (1)證人「丙○○」於偵查時具結證述：「關於附表一編號10
      部分，94年6月我有請工人來消毒，工人1天工資是1,500
      元，這6位消毒工人都是我請的，但收支憑證的單子不是
      我簽的」等語（見偵字卷第6至7頁）、「關於附表一編號
      10，清除公墓費用雖然沒有上限，但大部分都只要花費4
      萬多元，其中2萬元就是由四美村補貼給我們的」等語（
      見偵字卷第30頁）。
    (2)證人「丁○○」於偵查時具結證述：「新坤公墓清理雜草
      工程，是由四美村與新坤村共同負責。負責整理環境的部
      份，僱工每天工資是1,000元，清除公墓雜草部份的僱工
      每天工資1,500元至2,000元不等。清除公墓費用雖然沒有
      上限，但大部分都只要花費4萬多元，其中2萬元就是由新
      坤村補貼給我們的」等語（見偵字卷第20頁）；
    (3)證人「庚○○」於本院上訴審理時具結證稱：「請領清冊
      上的印章是我的，1人1天工資2,000元」等語（見上訴卷
      第185頁）。
    (4)由新坤村及四美村兩村之單據互相稽核，縱為被告有利之
      認定，而寬認庚○○、卯○○、午○○、吳群英、寅○○
      5人「砍伐新坤、四美公墓樹木」的日期是94年6月1日至
      同年月4日，共計4日，並不區分男女，均依僱用工資最高
      額每人每日2,000元計算，則僱用清除新坤及四美公墓雜
      草共計支出5人4日每日2,000元，合計4萬元，應該由新坤
      村辦公處帳戶補貼而報支2萬元，四美村辦公處帳戶自行
      負擔而報支2萬元。然而，被告自新坤村辦公處帳戶報支4
      萬元，「浮報2萬元」，又被告另外自四美村辦公處帳戶
      報支3萬元，「浮報1萬元」，總共「浮報3萬元」。是以
      ，被告就附表一編號10確有浮報3萬元，並將上開公有財
      物侵入於己之犯行，堪予認定。
    (5)惟關於盜用僱用工人寅○○、午○○、吳群英、卯○○、
      庚○○印章部分，據證人庚○○到院證述印章確為其所有
      ，然其既僅領取每日2,000元之工資等情（本院上訴卷第
      184-186頁），則被告應係利用上開5人之印章，就逾越其
      領取工資2,000元範圍所蓋用之印文，仍逾越其授權而盜
      用其印章於附表一編號9所示「偽造文書」欄之文書，並
      逾越「新坤村長丙○○」及「四美村長丁○○」之授權範
      圍，盜用其印章蓋於附表一編號9所示「偽造文書」欄所
      示之文書，故被告所辯，亦不足採信。
（四）關於附表一編號11部分：（新坤村辦公費支出環境衛生費
      用）
    1.被告於94年10月13日自新坤村辦公處帳戶領出18,000元，
      有金錢收支登記簿、上開新坤村存摺影本以及附表一編號
      11所示「偽造文書」欄之文書附卷可稽（見證物編號之
      1第29頁；偵字卷第51頁；證物編號第117至119頁）。
    2.證人「丙○○」於偵查中具結證述；「從我擔任村長到現
      在為止請工人整理環境衛生、清除公墓雜草、清除病媒蚊
      的工人都是我請的，不可能叫工人來工作，卻沒有讓他們
      簽到。關於附表一編號11部分，沒有附上簽到簿，我只要
      有叫工人來工作，我都會給他們寫簽到簿，所以這一筆支
      出應該不實在」等語（見偵字卷第5至7頁）。
    3.參酌卷內關於附表一編號11部分，於請領該筆「整理環境
      衛生」款項時，僅有僱用臨時工人請示單影本1紙，亦與
      附表一編號10之款項請領時所檢附之文件有別，足證上開
      款項之支出確屬不實，被告此部份侵占公有財物及盜用其
      保管之「新坤村長丙○○」印章之犯行，亦堪予認定。
（五）被告雖於原審時由辯護人具狀辯稱：上開款項確有支出，
      用於94年新坤村村鄰長自強活動支出14,400元、僱「阿牛
      」鉅樹木支出2,000元、購買瀝青鋪路支出1,600元等語（
      見原審卷第33頁），然上開支出均可據實檢具單據陳報核
      銷，縱相關單據遺失，亦可請具領人重新出具即可，何須
      假借其他名目藉以核銷上開支出，是以被告所辯，顯係卸
      責之詞。綜上所述，被告上開辯解，顯係卸責之詞，均不
      足採，其犯行應可認定。
四、查被告行為後，刑法業經修正並自95年7月1日施行。按行為
    後法律有變更者，適用行為時之法律，但行為後之法律有利
    於行為人者，適用最有利於行為人之法律，現行刑法第2條
    第1項訂有明文。以本次刑法修正之比較新舊法，應就罪刑
    有關之共犯、未遂犯、想像競合犯、牽連犯、連續犯、結合
    犯，以及累犯加重、自首減輕暨其他法定加減原因（如身分
    加減）與加減例等一切情形，綜其全部罪刑之結果而為比較
    ，最高法院95年5月23日95年第8次刑事庭會議決議可資參照
    。茲比較說明如下：
（一）按被告行為後刑法第10條第2項關於公務員之定義部分原
      規定：「稱公務員者，謂依法令從事於公務之人員。」，
      已修正為：「稱公務員者，謂下列人員：一、依法令服務
      於國家、地方自治團體所屬機關而具有法定職務權限，以
      及其他依法令從事於公共事務，而具有法定職務權限者。
      二、受國家、地方自治團體所屬機關依法委託，從事與委
      託機關權限有關之公共事務者。」，刑法上公務員之定義
      ，在新法施行後，與修正前並未盡相同，構成要件已有變
      更，而為配合刑法之修正，貪污治罪條例第2條原規定：
      「依據法令從事公務之人員，犯本條例之罪者，依本條例
      處斷。」，於95年5月5日修正為：「公務員犯本條例之罪
      者，依本條例處斷。」，於同年7月1日同步施行，採與刑
      法相同之公務員定義，而公務員定義之變更涉及身分法適
      用與否之問題即犯罪行為可罰性要件之變更，自有新舊法
      比較問題。經查：被告係雲林縣新坤村及四美村村幹事，
      兼任新坤村及四美村社區發展經費之總幹事，職司新坤村
      及四美村之辦公費、自治經費與社區發展經費之保管及核
      銷等事項，係依據法令從事公務之人員。無論依修法前後
      刑法第10條第2項之規定，或前開修正前後貪污治罪條例
      第2條規定，均屬公務員，新舊法比較結果，修正後之刑
      法第10條第2項及貪污治罪條例第2條規定，對被告而言並
      無有利或不利之情形，依刑法第2條第1項前段之規定，應
      仍適用行為時貪污治罪條例之規定。
（二）貪污治罪條例第4條第1項法定刑明定得併科新台幣1億元
      以下罰金，依修正前刑法第33條第5款規定：「罰金：1元
      （銀元）以上。」，且依現行法規所定貨幣單位折算新臺
      幣條例規定，以銀元1元折算新臺幣3元，修正後刑法第33
      條第5款則規定：「罰金：新臺幣1000元以上，以百元計
      算之。」，而貪污治罪條例之罰金刑係以新臺幣為單位，
      被告行為後雖無變更，然修正後刑法第33條第5款所定罰
      金刑最低數額較之修正前提高，自以適用修正前之規定，
      對被告較為有利。
（三）修正前刑法第28條規定：「二人以上共同實施犯罪之行為
      者，皆為正犯。」修正後則規定：「二人以上共同實行犯
      罪之行為者，皆為正犯。」修正後刑法將原來共同正犯之
      共同「實施」犯罪，改為「實行」犯罪，排除完全未參與
      犯罪相關行為之「實行」的「陰謀共同正犯」及「預備共
      同正犯」，此屬行為可罰性要件之變更，亦屬法律變更，
      惟本件被告係與他人共同「實行」犯罪，是修正後之規定
      並非有利於被告。
（四）刑法第56條連續犯之規定，新法修正已修正刪除，是於新
      法修正施行後，被告之數犯罪行為，即須分論併罰。此刪
      除雖非犯罪構成要件之變更，但顯已影響行為人刑罰之法
      律效果，自屬法律有變更，依修正後刑法第2條第1項規定
      ，比較新舊法結果，仍應適用較有利於被告之行為時法律
      即舊法論以連續犯。
（五）刑法第55條後段有關「犯一罪而其方法或結果之行為犯他
      罪名」之牽連犯之規定，經修正刪除。亦即修正後之刑法
      ，已無牽連犯得論以裁判上一罪之情形。所犯之數罪，應
      按其具體情形論罪。此雖非犯罪構成要件之變更，惟顯已
      影響行為人刑罰之法律效果，自屬法律變更，而應比較修
      正前、後之規定。被告侵占公有財物與行使公務員登載不
      實公文書行為，倘依修正後之規定，乃各獨立成罪，應分
      論併罰，自以修正前之牽連犯規定，較有利於被告。
（六）經綜合前述各項罪刑法律變更，整體為「從舊從輕」之比
      較結果，應一體適用被告行為時即舊刑法之規定，較有利
      於被告。
（七）至褫奪公權為從刑之一種，且與主刑有其從屬關係，如行
      為後，法律有所變更，但主刑之法定最高度及最低度刑，
      與修正前之舊法完全相同，或僅從刑規定有所更易，主刑
      未修正時，則從刑部分，固不生比較新舊法問題，則主刑
      依從舊原則後，從刑亦應適用修正前之法律（最高法院90
      年度台上字第173 1號、87年台上字第339號判決意旨可資
      參照），是本件有關褫奪公權之部分，因其主刑貪污治罪
      條例第4條第1項第1款之規定於本件被告行為後迄今均未
      修正，自應適用行為時與主刑同時存在之修正前刑法第37
      條第2項之規定。
五、按：（一）新坤村與四美村村辦公處係公務機關，其經費係
    由雲林縣東勢鄉公所補助各鄉鎮市村里辦公室每月5000元，
    每半年匯款入帳1次，每年補助6萬元之村里基層工作費，用
    於社區○○○路燈照明、溝渠疏通等事項之開支；另東勢鄉
    農會每年匯款5000元至1萬元不等之金額予村辦公處，做為
    維修擴音器之經費，故上開新坤村與四美村村辦公處之經費
    ，均屬各村之「公有財物」。而新坤村與四美村之「自治經
    費」，係由前台灣省政府補助之專款，作為村內公用公共設
    施等公務使用，亦屬各村所有之「公有財物」。又村里長事
    務補助費提列之村里辦公費，由鄉鎮市公所自籌財源編列，
    並非縣政府補助，而村里辦公費可由村里幹事具領，或直接
    撥入村里辦公處於金融機構設立之專戶，並應於支用時檢據
    核銷，至村里辦公費是否村長同意即可使用，尚無明確函示
    等情，有雲林縣政府98年3月31日府民行字第0989100812號
    函可稽（本院卷），村長既係該村之首長，幹事之用村辦公
    費，循行政手續陳請村長核准，自屬當然。（二）「社區發
    展協會」係依內政部所頒布之「社區發展工作綱要」第二條
    所設置，由社區居民、社區內各機關、機構、學校及團體申
    請加入，設有會員（會員代表）大會、理事會、監事會，並
    置總幹事，係「人民團體」之組織，並非公務機關，而係以
    舉辦「公益」為目的之「民眾團體」，如非受公務機關委託
    承辦公務，則以該協會理事長身分領得政府之補助款，乃因
    公益而持有，其將因公益而持有之補助款予以侵占，應成立
    刑法第三百三十六條第一項之侵占公益上持有物罪（本院七
    十年台上字第九五四號判例意旨參照）。是新坤村與四美村
    社區發展協會之經費，雖均由村長自籌25萬元，並由雲林縣
    政府及東勢鄉公所補助配合25萬元，然均供新坤與四美社區
    使用之經費，自屬因公益而持有之財物，而非公有財物或公
    用財物。（三）刑法上所稱之公印，係指表示公署或公務員
    資格之印信而言，如不足以表示公署或公務員之資格者，不
    得謂之公印，即為普通印章（最高法院69年台上字第1676號
    判例意旨參照）。被告所盜蓋之「新坤村長丙○○」、「四
    美村長丁○○」之印章，僅係村長之戳章，並非依印信條例
    規定，由上級機關所製發之印信，以表示該機關之資格者甚
    明，自非公印，而為印章。（四）被告虛偽填報其職務上製
    作之「請領清冊」，以詐領公款，其所虛偽填報之「請領清
    冊」，雖係其職務上所掌之公文書，然載有工人之姓名、住
    址、國民身分證統一編號、工作日數、工資單價及請領金額
    ，以及「領款蓋章」等事項，且其「蓋章」之用意，乃表示
    「應領之金額已經領訖」，仍不失兼具私文書之性質（最高
    法院71年度台上字第936號判決意旨參照），此部份依刑法
    第220條第1項，表示收據之證明，應係準私文書。（五）被
    告虛偽填報其職務上製作之「雇用臨時工人員簽到簿」，以
    詐領公款，其所虛偽填報之「雇用臨時工人員簽到簿」，雖
    係其職務上所掌之公文書，然其內容既載有工人之姓名、工
    作日期以及「到工簽章」等事項，且其「蓋章」之用意，乃
    表示「已到工」，仍不失兼具私文書之性質（最高法院71年
    度台上字第936號判決意旨參照），此部份依刑法第220條第
    1項，表示到場工作之證明，自亦係準私文書。（六）被告
    虛偽填報之「內含安南水電工程行之單據黏存單」，包括私
    文書之收據及公文書之單據報告事項，依上開說明，亦係兼
    具私文書、職務上所掌公文書性質之文書。（七）被告填載
    不實之「開支請示單」、「支出傳票」、「僱用臨時工請示
    單」、「僱用臨時工報告表」，均係公務員職務上所掌之公
    文書。（八）又上開「開支請示單」、「支出傳票」、「僱
    用臨時工請示單」、「雇用臨時工報告表」、「僱用臨時工
    人員簽到簿」、「認領清冊」與「內含安南水電工程行之單
    據黏存單」，雖係被告職務上所掌之公文書，然其文書名義
    人非僅止於被告一人，而有被告及新坤村村長丙○○、四美
    村村長丁○○等人，分別依其職務上所共同製作之文書，即
    由被告請示，經村長核定之公文。被告係有權製作公文書者
    ，故在該文書為不實之登載，固係觸犯刑法第213條之公務
    員登載不實公文書罪，但其無製作權，而盜用新坤村村長丙○○、四美村村長丁○○之印章蓋為印文，冒用渠等名義製
    作該內容不實之公文書部分，係同時為有形之偽造，致生損
    害於公眾及他人，此部分對他人職務上所掌之公文書，擅為
    不實之豋載，應另觸犯刑法第216條、第211條之行使偽造公
    文書罪（最高法院47年台上字第41號判例意旨參照）。
六、被告乙○○擔任雲林縣東勢鄉新坤村村幹事與四美村村幹事
    職務，負責新坤村與四美村辦公費、自治經費之保管及核銷
    ，為依據法令從事公務之人員；又同時兼任新坤村發展協會
    及四美村社區發展協會等公益人民團體之總幹事，承辦社區
    發展經費之保管及核銷。竟意圖為自己不法之所有，連續偽
    造相關公、私文書，以侵占上開公務、公益經費，自足以生
    損害於雲林縣東勢鄉新坤村與四美村、新坤村與四美村社區
    發展協會、雲林縣政府管理各村里基層工作費支用情形之正
    確性及村長丙○○、丁○○、安南水電行負責人戊○○、許
    掘、辰○、張許鳳女、丑○○、未○○○、癸○○、庚○○
    、卯○○、吳群英、午○○、寅○○等人，是核被告乙○○
    所為：
（一）如表一編號1、2、7-12、16-18所示之犯行，均係犯貪污
      治罪條例第4條第1項第1款之侵占公有財物罪、刑法第216
      條、第213條行使公務員登載不實之公文書罪、刑法第216
      條、刑法第211條行使偽造公文書，又附表一編號1及11部
      分，均另犯刑法第217條第1項偽造印章之間接正犯（利用
      不知情之刻印店之人，偽造子○等人之印章），刑法第21
      7條第2項盜用印章罪、盜用印文罪，第216條、刑法第210
      條行使偽造準私文書。附表一編號10部份，另犯第217條
      第2項盜用印章罪、盜用印文罪，刑法第216條、刑法第21
      0條行使偽造準私文書罪。貪污治罪條例第4條第1項第1款
      之侵占公有財物罪，乃刑法第336條第1項公務侵占罪之特
      別法，自應依貪污治罪條例第4條第1項第1款之侵占公有
      財物罪處斷。被告偽造附表一「偽造印章、印文欄」所示
      之「許掘」等6人之印章，並蓋用偽造其印文，盜用「新
      坤村長丙○○」、「四美村長丁○○」與「卯○○」等5
      人之印章，並蓋用盜用其印文，並以逾越「戊○○」授權
      範圍，盜用「安南水電工程行」、「戊○○」之印文，分
      別持以偽造附表一「偽造文書欄」所示之各該公、私文書
      ，再持以行使，其偽造印章、印文、盜用印章、印文係偽
      造各該公、私文書之部分行為；另偽造公文書、偽造私文
      書、公務員不實登載公文書之低度行為，復為行使之高度
      行為所吸收，均不另論罪。被告先後多次為侵占公有財物
      、行使偽造公文書、行使偽造私文書、行使公務員登載不
      實之公文書之犯行，均時間緊接，且觸犯構成要件相同之
      罪名，顯係各基於概括犯意反覆為之，均為連續犯，應各
      依修正前刑法第56條之規定各論以一罪，惟除其侵占公有
      財物罪之法定刑無期徒刑部分，依法不得加重之外，其餘
      均酌加重其刑。被告所犯上開4罪間，有手段、目的之牽
      連犯關係，應依修正前刑法第55條規定，從一重之連續犯
      貪污治罪條例第4條第1項第1款之侵占公有財物罪處斷。
（二）如附表一編號3-6及13-15所示之犯行，係犯刑法第336條
      第1項之侵占公益上持有物罪。檢察官認係犯貪污治罪條
      例第4條第1項第1款之罪，尚有誤會，起訴法條應予變更
      。被告前揭犯行，時間緊接，且觸犯構成要件相同之罪名
      ，顯係各基於概括犯意反覆為之，為連續犯，應依修正前
      刑法第56條之規定論以連續犯公益侵占罪一罪。被告此部
      分犯行與上開（一）所犯之貪污治罪條例第4條第1項第1
      款之侵占公有財物罪，犯意各別，所犯構成要件不同，應
      分論併罰。又被告雖於本院上訴審時由辯護人具狀主張：
      「被告侵占新坤社區、四美社區發展協會之款項部分，乃
      自首」等語（見上訴卷第63頁之準備程序狀），惟按自首
      以對於未發覺之罪投案而受裁判為要件，如案已發覺，則
      被告縱有投案陳述自己犯罪之事實，亦祇可謂為自白，不
      能認為自首（最高法院26年度上字第484號判例參照）。
      查本件雲林縣政府政風室於「同年9月11日」業已將被告
      涉嫌侵占公有財物之犯行，函告雲林地檢署，經該署於同
      年月12日收文而知悉，有雲林縣政府政風室95年9月11日
      雲政查字第1270號函及其上地檢署收文章附卷可稽（見他
      字卷第1頁），則被告「95年10月11日」上開自白狀、同
      年月26日挪用經費統計表及同年10月22日自白書，僅能謂
      對於其犯行所為之自白，與自首之要件尚有未合，併此敘
      明。
七、撤銷改判部份：（附表一編號1、2、7-12、16-18之連續侵
    占公有財物）
    原審以被告此部分犯行，事證明確，予以論罪科刑，固非無
    見，惟查：（一）原判決以「附表一編號10」（即原判決附
    表一編號2部分）之犯行，應係成立貪污治罪條例第4條第1
    項第3款之浮報價額數量罪。按貪污治罪條例第4條第1項第3
    款之規定限於「建築或經辦公用工程或購辦公用器材、物品
    ，浮報價額、數量、收取回扣或有其他舞弊情事者」，始足
    當之，然附表一編號10之犯行之款項名稱僅為「僱工清除公
    墓雜草」，與上開「建築或經辦公用工程」之要件尚有未合
    ，然上開浮報之款項，同係被告職務上所持有之公有財物，
    被告將之侵入於己，自應論以貪污治罪條例第4條第1項第1
    款之侵占公有財物罪，原判決關此部份，於法自有未合。（
    二）被告所犯行使公務員不實登載公文書罪，與其所犯公務
    員侵占公有財物罪，有方法、結果之牽連犯關係，應從一重
    之公務員侵占公有財物罪處斷，原判決認上開二罪，犯意各
    別，應分論併罰，亦有未洽。（三）原判決就被告盜用村長
    印文，偽造公文書部份，未論以行使偽造公文書罪，亦有未
    當。被告提起上訴，否認侵占公有財物，檢察官上訴意旨，
    認認原審量刑太輕，指摘原判決不當，雖無理由，惟原判決
    既有上開瑕疵，自應由本院予以撤銷改判。審酌被告為償還
    其私人借款，竟侵占公款，本應從重處刑，姑念其素行良好
    ，並無前案犯罪紀錄，有臺灣高等法院被告前案紀錄表可按
    ，一時失慮，鑄成大錯，所侵占款項尚非鉅大，並坦承部分
    犯行，且歸還部份犯罪所得，犯後態度等一切犯罪情狀，量
    處有期徒刑11年，依貪污治罪條例第17條，併宣告褫奪公權
    8年。貪污犯罪所得財物15萬5千4百元，依貪汙治罪條例第
    10條第1、2項規定，除7萬3千元已經乙○○自動繳交外，其
    餘8萬2千4百元，依貪污治罪條例第10條第1項、第2項之規
    定，應予追繳，並應將其中6萬6百元發還被害人東勢鄉新坤
    村辦公處，另外2萬1千8百元發還被害人東勢鄉四美村辦公
    處，如全部或一部無法追繳時，應以其財產抵償之。偽造之
    許崛、辰○、巳○○○、丑○○、癸○○、未○○○之印章
    各壹枚，及如附表三編號1、3所之偽造許崛、辰○、巳○○○、丑○○、癸○○、未○○○之印文，均依刑法第219條
    規定，宣告沒收。至於如附表三所示其餘之逾越庚○○、卯
    ○○、吳群英、午○○、寅○○之授權，而盜蓋印章的印文
    ，及盜用新坤村村長丙○○、四美村村長丁○○之印文、欺
    騙戊○○而越權盜用之許誌彬、安南水電行之印文，均屬真
    正，故不宣告沒收，併此敘明。
八、上訴駁回部份：（附表一編號3-6及13-15之連續侵占公益財
    物）
    原判決此部份，依據上開事證，適用前揭法律，並依刑事訴
    訟法第300條變更起訴法條，予以論罪科刑，並審酌被告在
    犯罪被發覺後，於偵查中就返還了28萬多元，只差8萬多元
    未返還，就公益侵占部分，量處有期徒刑1年2月。並說明此
    部分犯罪時間是在96年4月24日之前，合乎減刑條件，依中
    華民國九十六年罪犯減刑條例第2條第1項第3款、第7條規定
    ，宣告減為有期徒刑7月。其認事用法，並無違誤，量刑亦
    稱妥適，被告上訴否認上開犯行，檢察官上訴任原審量刑過
    輕，指摘原判決，均無理由，此部份自應駁回。
九、原判決既部分遭撤銷，則所定執行刑，應併予撤銷，改定如
    主文第四項所示。
貳、不另為無罪諭知部分：（附表二編號1-3）
一、公訴意旨另以：
    被告乙○○基於連續侵占公有財物、行使偽造私文書、公務
    員明知為不實之事項而登載於職務上所掌之公文書之同一概
    括犯意：
（一）明知並未以四美村辦公經費購買圓土杓，竟仍偽造九九五
      金行之收據，虛偽填載於94年2月1日購買土杓10支共1,60
      0元，且盜蓋「四美村長丁○○」印章，而製作內容不實
      的雲林縣東勢鄉四美村辦公處開支請示單、支出傳票、購
      買圓土杓之單據粘存單各1紙，並於94年2月2日到東勢鄉
      農會，自上述四美村辦公處帳戶，領出7,040元（其中含
      購買圓土杓之1,600元），侵占村辦公費1,600元（如起訴
      書附表編號18，附表二編號1）。
（二）又在美村辦公處，於94年6月1日至同年月3日僱用臨時工
      人整理環境衛生，卻以少報多，將每人每天工資1,000元
      虛報為2,000元，侵占自治經費15,000元，並未經四美村
      村長丁○○、工人甲○○、辛○○、壬○○、己○○○、
      癸○○之同意，即盜蓋渠等印章於雲林縣東勢鄉四美村辦
      公處開支請示單、支出傳票、僱用臨時工人請示單、僱用
      臨時工人報告表、請領清冊、僱用臨時工人員簽到簿上，
      並於94年6月6日到東勢鄉農會，自上述四美村自治經費專
      戶，領出30,000元，侵占自治經費15,000元（如起訴書附
      表編號13，附表二編號2）。
（三）並在四美村辦公處，於95年4月25日至同年月26日僱用臨
      時工人整理環境衛生，卻以少報多，將每人每天工資1,00
      0元虛報為2,000元，侵占自治經費6,000元，並未經四美
      村村長丁○○、工人甲○○、壬○○、己○○○之同意，
      即盜蓋渠等印章於雲林縣東勢鄉四美村辦公處開支請示單
      、支出傳票、僱用臨時工人請示單、僱用臨時工人報告表
      、請領清冊、僱用臨時工人員簽到簿上，並於95年5月4日
      到東勢鄉農會，自上述四美村自治經費專戶，領出12,000
      元，侵占自治經費6,000元（如起訴書附表編號14，附表
      二編號3）。
（四）因認被告涉觸犯貪污治罪條例第4條第1項1款之侵占公有
      、公用財物、刑法第210條、第216條之行使偽造私文書、
      第216條（誤載為210）、第213條行使公務員登載不實公
      文書罪等情。
二、按犯罪事實應依證據認定之，無證據不得認定其犯罪事實；
    又不能證明被告犯罪者，應諭知無罪之判決，刑事訴訟法第
    154條第1項、第301條第1項分別定有明文。又犯罪事實之認
    定，應憑真實之證據，倘證據是否真實尚欠明確，自難以擬
    制推測之方法，為其判斷之基礎；而認定犯罪事實之證據係
    指足以認定被告確有犯罪行為之積極證據而言，該項證據自
    須適合於被告犯罪事實之認定，始得採為斷罪資料，最高法
    院著有53年臺上字第656號、29年上字第3105號判例可資參
    照。且刑事訴訟上所謂認定犯罪事實所憑之證據，無論其為
    直接或間接證據，其為訴訟上之證明，均須達於通常一般之
    人均不致有所懷疑，而得確信其為真實之程度，始得據為有
    罪之認定，若其關於被告是否犯罪之證明未能達此程度，而
    有合理懷疑之存在，致使無從形成有罪之確信，根據「罪證
    有疑，利於被告」之證據法則，即不得遽為不利被告之認定
    ，即謂證明有罪之證據倘尚未達到此一程度，而有合理懷疑
    存在時，即應為無罪之判決，亦有最高法院76年臺上字第49
    86號及92年度台上字第128號判例可稽。
三、經查：
（一）被告坦承領取前揭3筆款項，惟辯稱：確有該3筆支出等情
      。而附表二所示之3筆款項，經被告製作上述文書，而於
      上述日期領出，有各該存摺影本、原本（見證物編號第
      3本存摺；偵字號卷第61、62頁），及開支請示單、支出
      傳票、僱用臨時工人請示單、僱用臨時工人報告表、請領
      清冊、僱用臨時工人員簽到簿、單據黏存單等附卷可證（
      見證物編號第101至105頁；證物編號第8至12、13 至
      18頁）可以認定。
（二）附表二編號1部分，檢察官認為被告未實際購買圓土杓，
      其理由在於該收據上之日期為「94年2月1日」，惟單據黏
      存單上之日期卻為「94年1月23日」，且收據上之抬頭為
      「新坤村辦公處」。然被告辯稱：那只是筆誤等情，並提
      出圓土杓之照片2張（見原審卷第113頁），尚難斷然認定
      被告造假，而本於無罪推定原則，自難認定被告有此部分
      犯行。
（三）附表二編號2至3部分，檢察官認為被告浮報工資，無非以
      證人丁○○於檢察事務官詢問時證述：「四美村自治經費
      94年6月6日開支47號整理環境，工作內容通常只是掃地、
      清除雜草，工資1天是1,000元，不可能是2,000元。四美
      村自治經費95年5月4日開支50號整理環境，一般清除雜草
      1天只有1,000元，除非是有搬重物比較吃力的工作，才有
      可能1天工資是2,000元、等語為據（見偵字卷第29頁）。
      惟查：1.據證人丁○○於偵查中具結證稱：「95年有風災
      ，被告有跟我講要僱工整理環境，他當時有說如果村辦公
      費不夠，他要動用自治經費來僱工。附表二編號2及編號3
      部分，四美村確實有僱用工人來整理環境及整理環境衛生
      」等語（見偵字卷第29頁），足證確有該2筆款項之支出
      。嗣於本院上訴審審理時，經傳喚受僱用之臨時工人：（
      1）證人甲○○於本院上訴審理時具結證稱：「94年6 月
      初有受被告聘請做除草、砍樹的工作3天，1日8小時，工
      資,2000 元。做完工資1次領，是村幹事拿給我們的，都
      有蓋章。四美村自治帳冊第10頁至第12頁，是我的印章」
      等語（見上訴卷第105至106頁、第108頁）。（2）證人己○○○於本院上訴審理時具結證稱：「94年6月1日至94
      年6月3日有受被告聘請做臨時工，我工資2,000元，我印
      章交給村長，村長拿到公所蓋的，然後才領錢給我」等語
      （見上訴卷第110、111頁）。審酌上開證人之證述，可知
      其「整理環境衛生」工作內容有砍樹並清除樹木等比較吃
      力的工作，此與證人丁○○證稱：「除非是有搬重物比較
      吃力的工作，才有可能1天工資是2,000元」等語相符，本
      於罪疑有利被告原則，尚難以丁○○推測的說法，即認定
      被告有此部分犯行。
四、綜上所述，本院綜合上開事證，認公訴意旨所舉之證據與指
    出之證明方法尚不足使本院確信被告犯罪，此外，本院審酌
    調查所得之證據，亦難形成被告有罪之心證，揆諸上開說明
    ，應認不能證明被告關於附表二所示之犯罪，原應諭知被告
    無罪之判決，惟因公訴意旨認此部分與附表一所示有罪部分
    ，有連續犯之裁判上一罪之關係，故不另為無罪之諭知。
丙、據上論結，應依刑事訴訟法第368條、第369條第1項前段、
    第300條、第364條、第299條第1項前段，修正前貪污治罪條
    例第2條前段，貪污治罪條例第4條第1項第1款、第10條第1
    項、第2項、第17條，刑法第11條前段、第2條第1項前段、
    第210條、第211條、第213條、第216條、第217條第1項、第
    2項、第219條、第336條第1項、第65條第1項、修正前刑法
    第55條、第56條、第51條第5款、第37條第2項，判決如主文
    。
本案經檢察官謝錫和到庭執行職務。
中    華    民    國    98    年    6     月    30    日
                  刑事第三庭    審判長法  官  陳義仲
                                      法  官  蘇清水
                                      法  官  宋明中
以上正本證明與原本無異。
如不服本判決應於收受送達後10日內向本院提出上訴書狀，其未
敘述上訴理由者，並得於提起上訴後10日內向本院補提理由書（
均須按他造當事人之人數附繕本）「切勿逕送上級法院」。
                                      書記官  黃子起
中    華    民    國    98    年    6     月    30    日
附錄本件論罪科刑法條全文:
修正前貪污治罪條例
第2條
依據法令從事公務之人員，犯本條例之罪者，依本條例處斷；其
受公務機關委託承辦公務之人，犯本條例之罪者，亦同。
貪污治罪條例
第4條
有下列行為之一者，處無期徒刑或十年以上有期徒刑，得併科新
台幣一億元以下罰金：
一  竊取或侵占公用或公有器材、財物者。
二  藉勢或藉端勒索、勒徵、強占或強募財物者。
三  建築或經辦公用工程或購辦公用器材、物品，浮報價額、數
    量、收取回扣或有其他舞弊情事者。
四  以公用運輸工具裝運違禁物品或漏稅物品者。
五  對於違背職務之行為，要求、期約或收受賄賂或其他不正利
    益者。
前項第一款至第四款之未遂犯罰之。
第10條
犯第4條至第6條之罪者，其所得財物，應予追繳，並依其情節分
別沒收或發還被害人。
前項財物之全部或一部無法追繳時，應追徵其價額，或以其財產
抵償之。
為保全前二項財物之追繳、價額之追徵或財產之抵償，必要時得
酌量扣押其財產。
第17條
犯本條例之罪，宣告有期徒刑以上之刑者，並宣告褫奪公權。
中華民國刑法
第210條
偽造、變造私文書，足以生損害於公眾或他人者，處五年以下有
期徒刑。
第211條
偽造、變造公文書，足以生損害於公眾或他人者，處一年以上七
年以下有期徒刑。
第213條
公務員明知為不實之事項，而登載於職務上所掌之公文書，足以
生損害於公眾或他人者，處一年以上七年以下有期徒刑。
第216條
行使第210條至第215條之文書者，依偽造、變造文書或登載不實
事項或使登載不實事項之規定處斷。
第217條
偽造印章、印文或署押，足以生損害於公眾或他人者，處三年以
下有期徒刑。
盜用印章、印文或署押，足以生損害於公眾或他人者，亦同。
第219條
偽造之印章、印文或署押，不問屬於犯人與否，沒收之。
第335條
意圖為自己或第三人不法之所有，而侵占自己持有他人之物者，
處五年以下有期徒刑、拘役或科或併科一千元以下罰金。
前項之未遂犯罰之。
第336條
對於公務上或因公益所持有之物，犯前條第一項之罪者，處一年
以上七年以下有期徒刑，得併科五千元以下罰金。
對於業務上所持有之物，犯前條第一項之罪者，處六月以上五年
以下有期徒刑，得併科三千元以下罰金。
前二項之未遂犯罰之。
附表一：（有罪部分；提領金額欄：新台幣，元；「★」表示社
          區發展協會之公益財物，餘為村辦公處之公有財物）
┌─┬────┬────┬─────┬──┬───┬───────┬───────┬────────┬────────┐
│編│村名及款│提領日期│ 字   號  │項目│提 領 │ 偽 造 文 書  │ 偽 造  印  章│  備    註   一 │  備    註  二  │
│號│項名稱  │        │起訴書附表│    │金 額 │              │ 、印  文     │                │（相關證據說明）│
│  │        │        │原判決附表│    │（元）│              │              │                │                │
├─┼────┼────┼─────┼──┼───┼───────┼───────┼────────┼────────┤
│1 │新坤村  │93.10.25│93開支1號 │維護│40,000│            │偽刻「許崛」、│(1)起訴書附表編號│被告：坦承      │
│  │自治經費│        │          │村內│      │甲、公文書兼公│「辰○」、「許│  1、2          │（偵一卷P96、111│
│  │        │        │起訴書附表│環境│      │務員登載不實之│林粉」、「許廖│(2)單據存於證物編│頁正反面）      │
│  │        │        │編號1     │衛生│      │公文書：      │水金」等4人之 │  號第1頁；證 │盜用新坤村長許在│
│  │        │        │          │    │      │a開支請示單   │印章各1顆，並 │  物編號第1頁 │額印章：偵一卷  │
│  │        │        │原判決事實│    │      │b支出傳票     │蓋用偽造其印文│  至第6頁       │P111 頁反面     │
│  │        │        │壹、一、（│    │      │c僱用臨時工請 │，共計24枚    │(3)95.10.24被告現│                │
│  │        │        │一）及貳、│    │      │  示單        │              │  金存入51,000元│丙○○          │
│  │        │        │一、（一）│    │      │d僱用臨時工報 │盜用「新坤村長│歸還編號1、2提領│調查站：沒有僱工│
│  │        │        │          │    │      │  告表        │丙○○」印文，│金額            │、沒有此筆支出（│
│  │        │        │原判決附表│    │      │              │合計6枚       │                │偵一卷P79頁反面 │
│  │        │        │一編號3   │    │      │乙、公文書兼公│              │                │）              │
│  │        │        │          │    │      │務員登載不實之│              │                │                │
│  │        │        │附表三編號│    │      │公文書、準私文│（詳如附表三編│                │戊○○偵訊：NO. │
│  │        │        │3         │    │      │書：          │號3所示）     │                │2未實支、93、94 │
│  │        │        │          │    │      │e請領清冊     │              │                │年收據都不是我寫│
│  │        │        │          │    │      │f僱用臨時工人 │              │                │的（偵二卷P10)  │
│  │        │        │          │    │      │ 員簽到簿     │              │                │                │
│  │        │        │          │    │      │              │              │                │                │
│  │        │        │          │    │      │（詳如附表三編│              │                │                │
│  │        │        │          │    │      │  號3）       │              │                │                │
│  │        │        │          │    │      │              │              │                │                │
│  │        │        │          │    │      ├───────┼───────┤                │                │
│  │        │        │          │    │      │金錢收支登記│              │                │                │
│  │        │        │          │    │      │  簿          │              │                │                │
├─┤        ├────┼─────┼──┼───┼───────┼───────┤                │                │
│2 │        │94.5.24 │94開支1號 │擴音│10,000│            │盜用「新坤村長│                │                │
│  │        │        │          │器維│      │公文書兼公務員│丙○○」印章，│                │                │
│  │        │        │起訴書附表│修  │      │登載不實之公文│並盜蓋印文3枚 │                │                │
│  │        │        │編號2     │    │      │書：          │              │                │                │
│  │        │        │          │    │      │a開支請示單   │欺騙戊○○越權│                │                │
│  │        │        │原判決事實│    │      │b支出傳票     │使用「戊○○」│                │                │
│  │        │        │壹、一、（│    │      │              │、「安南水電工│                │                │
│  │        │        │五）      │    │      │公文書兼公務員│程行」之印文各│                │                │
│  │        │        │          │    │      │登載不實之公文│1枚           │                │                │
│  │        │        │原判決附表│    │      │書、私文書：  │              │                │                │
│  │        │        │一編號7   │    │      │單據黏存單（內│（詳如附表三編│                │                │
│  │        │        │          │    │      │含安南水電工程│  號7）       │                │                │
│  │        │        │附表三編號│    │      │行之收據）    │              │                │                │
│  │        │        │7         │    │      │              │              │                │                │
│  │        │        │          │    │      │（詳如附表三編│              │                │                │
│  │        │        │          │    │      │  號7）       │              │                │                │
│  │        │        │          │    │      ├───────┼───────┤                │                │
│  │        │        │          │    │      │金錢收支登記│              │                │                │
│  │        │        │          │    │      │  簿          │              │                │                │
│  │        │        │          │    │      │              │              │                │                │
│  │        │        │          │    │      │              │              │                │                │
├─┼────┼────┼─────┼──┼───┼───────┼───────┼────────┼────────┤
│3 │新坤村社│94.4.27 │無        │無  │65,000│無            │無            │(1)起訴書附表編號│被告：坦承      │
├─┤區發展協├────┤          │    ├───┤              │              │  3至6          │（偵一卷P96、111│
│4 │會經費★│94.6.6  │          │    │40,000│              │              │(2)被告未偽造單據│頁）            │
├─┤        ├────┤          │    ├───┤              │              │  ，直接自社區發│                │
│5 │        │94.7.5  │          │    │34,000│              │              │  展協會帳戶中提│                │
├─┤        ├────┤          │    ├───┤              │              │  領現金        │                │
│6 │        │94.8.5  │          │    │52,000│              │              │(3)單據存於證物編│                │
│  │（合計：│原判決事│          │    │      │              │              │  號第1頁；證 │                │
│  │191.000 │實壹、三│          │    │      │              │              │  物編號之1第 │                │
│  │）      │、（一）│          │    │      │              │              │  1頁至第6頁    │                │
│  │        │至（四）│          │    │      │              │              │(4)95.7.24被告現 │                │
│  │        │        │          │    │      │              │              │  金存入193,000 │                │
│  │        │        │          │    │      │              │              │  元            │                │
├─┼────┼────┼─────┼──┼───┼───────┼───────┼────────┼────────┤
│7 │新坤村  │94.2.4  │94開支2號 │維護│14,500│            │盜用「新坤村長│(1)起訴書附表編號│被告：坦承      │
│  │村辦公費│        │          │擴音│      │甲、公文書兼公│丙○○」印章，│  7至編號8；    │（偵一卷P96、111│
│  │        │        │起訴書附表│機  │      │務員登載不實之│並蓋用印文共計│(2)單據存於證物編│頁反面、112頁反 │
│  │        │        │編號7     │    │      │公文書：      │3枚           │  號之1第27頁 │面、113、偵二卷 │
│  │        │        │          │    │      │a開支請示單   │              │  ；證物編號第│P32）           │
│  │        │        │原判決事實│    │      │b支出傳票     │盜用「戊○○」│  70至72頁、第76│                │
│  │        │        │壹、一、  │    │      │乙、公文書兼公│、「安南電工程│  至78頁(3)95.10.│戊○○偵訊：NO. │
│  │        │        │（二）    │    │      │務員登載不實之│行」印文各1枚 │  24被告以現金存│7.8未實支、93、 │
│  │        │        │          │    │      │公文書、準私文│              │  入23,000元    │94年收據都不是我│
│  │        │        │原判決附表│    │      │書：          │（原判決附表一│                │寫的（偵二卷P10)│
│  │        │        │一編號4   │    │      │c單據黏存單（ │編號4         │                │                │
│  │        │        │          │    │      │  內含安南水電│              │                │                │
│  │        │        │附表三編號│    │      │  工程行之收據│              │                │                │
│  │        │        │4         │    │      │  ）          │              │                │                │
│  │        │        │          │    │      │              │              │                │                │
│  │        │        │          │    │      │（詳如附表一編│              │                │                │
│  │        │        │          │    │      │號4）         │              │                │                │
│  │        │        │          │    │      ├───────┼───────┤                │                │
│  │        │        │          │    │      │金錢收支登記│              │                │                │
│  │        │        │          │    │      │  簿          │              │                │                │
│  │        │        │          │    │      │              │              │                │                │
│  │        │        │          │    │      │              │              │                │                │
├─┤        ├────┼─────┼──┼───┼───────┼───────┤                │                │
│8 │        │94.4.7  │94開支4號 │維護│ 8,500│            │盜用「新坤村長│                │                │
│  │        │        │          │擴音│      │甲、公文書兼公│丙○○」印章，│                │                │
│  │        │        │起訴書附表│機  │      │務員登載不實之│並蓋用印文3枚 │                │                │
│  │        │        │編號8     │    │      │公文書：      │              │                │                │
│  │        │        │          │    │      │a開支請示單   │盜用「戊○○」│                │                │
│  │        │        │原判決事實│    │      │b支出傳票、   │、「安南電工程│                │                │
│  │        │        │壹、一、  │    │      │乙、公文書兼公│行」印文各1枚 │                │                │
│  │        │        │（        │    │      │務員登載不實之│              │                │                │
│  │        │        │三）      │    │      │公文書、準私文│              │                │                │
│  │        │        │          │    │      │書：          │              │                │                │
│  │        │        │原判決附表│    │      │c單據黏存單   │              │                │                │
│  │        │        │一編號5   │    │      │（內含安南水電│              │                │                │
│  │        │        │          │    │      │  工程行之收據│              │                │                │
│  │        │        │附表三編號│    │      │  ）          │              │                │                │
│  │        │        │5         │    │      │              │              │                │                │
│  │        │        │          │    │      │（詳如附表一編│              │                │                │
│  │        │        │          │    │      │  號5）       │              │                │                │
│  │        │        │          │    │      ├───────┼───────┤                │                │
│  │        │        │          │    │      │金錢收支登記│              │                │                │
│  │        │        │          │    │      │  簿          │              │                │                │
│  │        │        │          │    │      │              │              │                │                │
│  │        │        │          │    │      │              │              │                │                │
├─┤        ├────┼─────┼──┼───┼───────┼───────┼────────┼────────┤
│9 │        │94.4.15 │94開支5號 │擴音│18,000│            │盜用「新坤村長│(1)起訴書附表編號│被告：否認      │
│  │        │        │          │機維│      │甲、公文書兼公│丙○○」印章，│  9             │（偵一卷P113頁反│
│  │        │        │起訴書附表│修  │      │務員登載不實之│並蓋用印文3枚 │(2)單據存於證物編│面）            │
│  │        │        │編號9     │    │      │公文書：      │              │  號之1第27頁 │                │
│  │        │        │          │    │      │a開支請示單   │盜用「戊○○」│  ；證物編號第│戊○○          │
│  │        │        │原判決事實│    │      │b支出傳票     │、「安南水電工│  79頁至第81頁  │偵訊：NO.9.10.11│
│  │        │        │壹、一、（│    │      │乙、公文書兼公│程行」印文各1 │                │未實支、93、94年│
│  │        │        │四）      │    │      │務員登載不實之│枚            │                │                │
│  │        │        │          │    │      │公文書、準私文│              │                │                │
│  │        │        │原判決附表│    │      │書：          │              │                │                │
│  │        │        │一編號6   │    │      │c單據黏存單（ │              │                │                │
│  │        │        │          │    │      │  內含安南水電│              │                │                │
│  │        │        │附表三編號│    │      │  工程行之收據│              │                │                │
│  │        │        │6         │    │      │  ）          │              │                │                │
│  │        │        │          │    │      │              │              │                │                │
│  │        │        │          │    │      │（詳如附表一編│              │                │                │
│  │        │        │          │    │      │  號6         │              │                │                │
│  │        │        │          │    │      ├───────┼───────┤                │收據都不是我寫的│
│  │        │        │          │    │      │金錢收支登記│              │                │（偵二卷P10)    │
│  │        │        │          │    │      │  簿          │              │                │                │
│  │        │        │          │    │      │              │              │                │                │
├─┤        ├────┼─────┼──┼───┼───────┼───────┼────────┤                │
│10│新坤村、│94.6.22 │94開支7號 │僱工│30,000│            │盜用「新坤村長│(1)起訴書附表編號│                │
│  │四美村  │        │          │清除│（含新│甲、公文書兼公│丙○○」印章，│  10            │                │
│  │村辦公費│        │新字第7號 │公墓│坤村辦│務員登載不實之│並蓋用印文6枚 │(2)單據存於證物編│                │
│  │        │        │          │雜草│公處2 │公文書：      │              │  號之1第28頁 │                │
│  │        │        │起訴書附表│    │萬元，│a開支請示單   │盜用庚○○、吳│  ；證物編號第│                │
│  │        │        │編號10    │    │四美村│b支出傳票     │金城、吳群英、│  85頁至第92頁；│                │
│  │        │        │          │    │辦公處│c僱用臨時工人 │午○○、寅○○│  證物編號第12│                │
│  │        │        │原判決事實│    │1萬元 │  請示表      │之印文，計22枚│  5頁至第130頁  │                │
│  │        │        │壹、二    │    │）    │d僱用臨時工人 │，均為真正，不│                │                │
│  │        │        │          │    │      │  報告表      │予沒收。      │                │                │
│  │        │        │原判決附表│    │      │乙、公文書兼公│              │                │                │
│  │        │        │一編號2   │    │      │務員登載不實之│（原判決附表一│                │                │
│  │        │        │          │    │      │公文書、準私文│ 編號2        │                │                │
│  │        │        │附表三編號│    │      │書：          │              │                │                │
│  │        │        │2         │    │      │e請領清冊、   │              │                │                │
│  │        │        │          │    │      │f雇用臨時工人 │              │                │                │
│  │        │        │          │    │      │ 員簽到簿     │              │                │                │
│  │        │        │          │    │      │              │              │                │                │
│  │        │        │          │    │      │（詳如附表一編│              │                │                │
│  │        │        │          │    │      │  號2         │              │                │                │
│  │        │        │          │    │      ├───────┼───────┤                │                │
│  │        │        │          │    │      │金錢收支登記│              │                │                │
│  │        │        │          │    │      │  簿          │              │                │                │
├─┤        ├────┼─────┼──┼───┼───────┼───────┼────────┤                │
│11│新坤村  │94.10.13│94開支16號│維護│18,000│            │盜用「新坤村長│(1)起訴書附表編號│                │
│  │村辦公費│        │          │環境│      │甲、公文書兼公│丙○○」印章，│  11            │                │
│  │        │        │起訴書附表│衛生│      │務員登載不實之│蓋用印文6枚   │(2)單據存於證物編│                │
│  │        │        │編號11    │    │      │公文書：      │              │  號之1第29頁 │                │
│  │        │        │          │    │      │a開支請示單   │偽刻「許崛」、│  ；證物編號第│                │
│  │        │        │原判決事實│    │      │b支出傳票     │「辰○」、「許│  117頁至第119頁│                │
│  │        │        │壹、一（六│    │      │c僱用臨時工人 │張鳳女」、「丁│                │                │
│  │        │        │）        │    │      │  請示表      │秀枝」、「許林│                │                │
│  │        │        │          │    │      │d僱用臨時工人 │粉」、「許廖水│                │                │
│  │        │        │原判決附表│    │      │  報告表      │金」之印章各1 │                │                │
│  │        │        │一編號1   │    │      │乙、公文書兼公│枚，並各偽造蓋│                │                │
│  │        │        │          │    │      │務員登載不實之│用印文4枚，共 │                │                │
│  │        │        │附表三編號│    │      │公文書、準私文│計偽造24枚    │                │                │
│  │        │        │1         │    │      │書：          │              │                │                │
│  │        │        │1         │    │      │e請領清冊、   │              │                │                │
│  │        │        │          │    │      │f雇用臨時工人 │              │                │                │
│  │        │        │          │    │      │ 員簽到簿     │              │                │                │
│  │        │        │          │    │      │              │              │                │                │
│  │        │        │          │    │      │（詳如附表一編│              │                │                │
│  │        │        │          │    │      │  號1）       │              │                │                │
│  │        │        │          │    │      ├───────┼───────┤                │                │
│  │        │        │          │    │      │金錢收支登記│              │                │                │
│  │        │        │          │    │      │  簿          │              │                │                │
├─┤        ├────┼─────┼──┼───┼───────┼───────┼────────┤                │
│12│        │95.1.27 │95開支3號 │擴音│ 4,600│            │盜用「新坤村長│(1)起訴書附表編號│                │
│  │        │        │          │機維│      │甲、公文書兼公│丙○○」印章，│  12            │                │
│  │        │        │起訴書附表│修  │      │務員登載不實之│並蓋用印文3枚 │(2)單據存於證物編│                │
│  │        │        │編號12    │    │      │公文書：      │              │  號之2第7頁至│                │
│  │        │        │          │    │      │a開支請示單   │盜用「戊○○」│  第9頁         │                │
│  │        │        │原審判決事│    │      │b支出傳票     │、「安南水電工│                │                │
│  │        │        │實壹、一  │    │      │乙、公文書兼公│程行」印文各1 │                │                │
│  │        │        │、（七）  │    │      │務員登載不實之│枚            │                │                │
│  │        │        │          │    │      │公文書、準私文│              │                │                │
│  │        │        │原判決附表│    │      │書：          │              │                │                │
│  │        │        │編號8（其 │    │      │c單據黏存單（ │              │                │                │
│  │        │        │（1）部分 │    │      │  內含安南水電│              │                │                │
│  │        │        │誤載為4.40│    │      │  工程行之收據│              │                │                │
│  │        │        │0 元）    │    │      │  ）          │              │                │                │
│  │        │        │          │    │      │              │              │                │                │
│  │        │        │附表一編號│    │      │（詳如附表三編│              │                │                │
│  │        │        │8         │    │      │號8）         │              │                │                │
│  │        │        │          │    │      ├───────┼───────┤                │                │
│  │        │        │          │    │      │金錢收支登記│              │                │                │
│  │        │        │          │    │      │  簿          │              │                │                │
│  │        │        │          │    │      │              │              │                │                │
│  │        │        │          │    │      │              │              │                │                │
│  │        │        │          │    │      │              │              │                │                │
│  │        │        │          │    │      │              │              │                │                │
│  │        │        │          │    │      │              │              │                │                │
│  │        │        │          │    │      │              │              │                │                │
│  │        │        │          │    │      │              │              │                │                │
│  │        │        │          │    │      │              │              │                │                │
├─┼────┼────┼─────┼──┼───┼───────┼───────┼────────┼────────┤
│13│四美村社│94.10.20│無        │無  │33,000│無            │無            │(1)起訴書附表編號│被告：坦承      │
├─┤區發展協├────┤          │    ├───┤              │              │  15至17        │（偵一卷P96、111│
│14│會經費★│95.2.21 │          │    │25,000│              │              │(2)被告未偽造單據│頁）            │
├─┤        ├────┤          │    ├───┤              │              │  ，直接自社區發│                │
│15│（共計：│95.5.18 │          │    │ 9,800│              │              │  展協會帳戶中提│                │
│  │67.800）│        │          │    │      │              │              │  領現金        │                │
│  │        │原判決事│          │    │      │              │              │(3)被告以現金存入│                │
│  │        │實壹、三│          │    │      │              │              │  帳戶：        │                │
│  │        │、（五）│          │    │      │              │              │  95.7.24存入 │                │
│  │        │（六）、│          │    │      │              │              │    3,000元     │                │
│  │        │（七）  │          │    │      │              │              │  95.7.27存入 │                │
│  │        │        │          │    │      │              │              │    17,000元    │                │
│  │        │        │          │    │      │              │              │  95.10.31存入│                │
│  │        │        │          │    │      │              │              │    1,000元     │                │
├─┼────┼────┼─────┼──┼───┼───────┼───────┼────────┼────────┤
│16│四美村  │95.3.21 │95開支6號 │擴音│ 2,600│            │盜蓋「四美村長│(1)起訴書附表編號│戊○○：未修    │
│  │村辦公費│        │          │機維│      │甲、公文書兼公│丁○○」印章之│  19            │（偵二卷P10）   │
│  │        │        │起訴書附表│修  │      │務員登載不實之│印文3枚       │(2)單據存於證物編│原審具結：有該筆│
│  │        │        │編號19    │    │      │公文書：      │              │  號之3第1頁；│支出（原審卷P94)│
│  │        │        │          │    │      │a開支請示單   │盜用「戊○○」│  證物編號第16│                │
│  │        │        │原判決事實│    │      │b支出傳票     │、「安南水電工│  頁至第18頁    │                │
│  │        │        │壹、一、  │    │      │乙、公文書兼公│程行」印文各1 │                │                │
│  │        │        │（八）    │    │      │務員登載不實之│枚            │                │                │
│  │        │        │          │    │      │文書、準私文書│              │                │                │
│  │        │        │原判決附表│    │      │：            │              │                │                │
│  │        │        │一編號9   │    │      │c單據黏存單（ │              │                │                │
│  │        │        │          │    │      │  內含安南水電│              │                │                │
│  │        │        │附表三編號│    │      │  工程行之收據│              │                │                │
│  │        │        │9         │    │      │  ）          │              │                │                │
│  │        │        │          │    │      │              │              │                │                │
│  │        │        │          │    │      │（詳如附表三編│              │                │                │
│  │        │        │          │    │      │號9           │              │                │                │
│  │        │        │          │    │      ├───────┼───────┤                │                │
│  │        │        │          │    │      │金錢收支登記│              │                │                │
│  │        │        │          │    │      │  簿          │              │                │                │
│  │        │        │          │    │      │              │              │                │                │
│  │        │        │          │    │      │              │              │                │                │
│  │        │        │          │    │      │              │              │                │                │
│  │        │        │          │    │      │              │              │                │                │
│  │        │        │          │    │      │              │              │                │                │
├─┤        ├────┼─────┼──┼───┼───────┼───────┼────────┼────────┤
│17│        │95.4.7  │95開支9號 │維修│ 5,700│            │盜蓋「四美村長│(1)起訴書附表編號│戊○○：未修    │
│  │        │        │          │永安│      │甲、公文書兼公│丁○○」印章之│  20            │（偵二卷P10）   │
│  │        │        │起訴書附表│路擴│      │務員登載不實之│印文3枚       │(2)單據存於證物編│原審具結：有該筆│
│  │        │        │編號20    │音器│      │公文書：      │              │  號之3第1頁；│支出（原審卷P94)│
│  │        │        │          │    │      │a開支請示單   │盜用「戊○○」│  證物編號第28│                │
│  │        │        │原判決事實│    │      │b支出傳票     │、「安南水電工│  頁至第30頁    │                │
│  │        │        │壹、一、（│    │      │乙、公文書兼公│程行」印文各1 │                │                │
│  │        │        │九）      │    │      │務員登載不實之│枚            │                │                │
│  │        │        │          │    │      │公文書、準私文│              │                │                │
│  │        │        │原判決附表│    │      │書：          │              │                │                │
│  │        │        │一編號10  │    │      │c單據黏存單（ │              │                │                │
│  │        │        │          │    │      │  內含安南水電│              │                │                │
│  │        │        │附表三編號│    │      │  工程行之收據│              │                │                │
│  │        │        │10        │    │      │  ）          │              │                │                │
│  │        │        │          │    │      │              │              │                │                │
│  │        │        │          │    │      │（附表三編號10│              │                │                │
│  │        │        │          │    │      │）            │              │                │                │
│  │        │        │          │    │      ├───────┼───────┤                │                │
│  │        │        │          │    │      │金錢收支登記│              │                │                │
│  │        │        │          │    │      │  簿          │              │                │                │
│  │        │        │          │    │      │              │              │                │                │
│  │        │        │          │    │      │              │              │                │                │
│  │        │        │          │    │      │              │              │                │                │
│  │        │        │          │    │      │              │              │                │                │
│  │        │        │          │    │      │              │              │                │                │
├─┤        ├────┼─────┼──┼───┼───────┼───────┼────────┼────────┤
│18│        │95.4.21 │95開支11號│維修│ 3,500│              │盜蓋「四美村長│(1)起訴書附表編號│戊○○：未修    │
│  │        │        │          │擴音│      │甲、公文書兼公│丁○○」印章之│  21            │（偵二卷P10）   │
│  │        │        │起訴書附表│機  │      │務員登載不實之│印文3枚       │(2)單據存於證物編│原審具結：有該筆│
│  │        │        │編號21    │    │      │公文書：      │              │  號之3第1頁；│支出（原審卷P94)│
│  │        │        │          │    │      │a開支請示單   │盜用「戊○○」│  證物編號第34│                │
│  │        │        │原判決事實│    │      │b支出傳票     │、安南水電工程│  頁至第36頁    │                │
│  │        │        │壹、一、（│    │      │乙、公文書兼公│行」印文各1枚 │                │                │
│  │        │        │十）      │    │      │務員登載不實之│              │                │                │
│  │        │        │          │    │      │公文書、準私文│              │                │                │
│  │        │        │原判決附表│    │      │書：          │              │                │                │
│  │        │        │一編號11  │    │      │c單據黏存單（ │              │                │                │
│  │        │        │          │    │      │  內含安南水電│              │                │                │
│  │        │        │附表三編號│    │      │  工程行之收據│              │                │                │
│  │        │        │11        │    │      │  ）          │              │                │                │
│  │        │        │          │    │      │              │              │                │                │
│  │        │        │          │    │      │（詳如附表三編│              │                │                │
│  │        │        │          │    │      │ 號11）       │              │                │                │
│  │        │        │          │    │      ├───────┼───────┤                │                │
│  │        │        │          │    │      │金錢收支登記│              │                │                │
│  │        │        │          │    │      │  簿          │              │                │                │
│  │        │        │          │    │      │              │              │                │                │
│  │        │        │          │    │      │              │              │                │                │
│  │        │        │          │    │      │              │              │                │                │
│  │        │        │          │    │      │              │              │                │                │
│  │        │        │          │    │      │              │              │                │                │
└─┴────┴────┴─────┴──┴───┴───────┴───────┴────────┴────────┘
附表二：（不另為無罪諭知部分）
┌─┬────┬────┬─────┬─────┬───┬────────┬───────┬────────┐
│編│村名及款│ 日  期 │ 字    號 │ 項    目 │金  額│ 偽  造  文  書 │偽造印文      │   備      註   │
│號│項名稱  │        │          │          │      │                │              │                │
├─┼────┼────┼─────┼─────┼───┼────────┼───────┼────────┤
│1 │四美村村│94.2.2  │94開支2號 │購買圓土杓│ 1,600│開支請示單、  │「四美村長許金│(1)起訴書編號18  │
│  │辦公費  │        │          │ （鐵）   │      │  支出傳票、    │旺」之印文1枚 │(2)單據存於證物編│
│  │        │        │          │          │      │  單據黏存單（內│              │  號之2第35頁 │
│  │        │        │          │          │      │  含九九五金行之│              │  ；證物編號第│
│  │        │        │          │          │      │  收據）        │              │  104頁         │
│  │        │        │          │          │      ├────────┼───────┤                │
│  │        │        │          │          │      │金錢收支登記簿│              │                │
├─┼────┼────┼─────┼─────┼───┼────────┼───────┼────────┤
│2 │四美村自│94.6.6  │94開支47號│僱工整理環│30,000│開支請示單、  │「四美村長許金│(1)起訴書編號13  │
│  │治經費  │        │          │境衛生    │      │  支出傳票、    │旺」之印文6枚 │(2)單據存於證物編│
│  │        │        │          │          │      │  僱用臨時工請示│；「許義傳」、│  號第4頁；證 │
│  │        │        │          │          │      │  單、          │「辛○○」、「│  物編號第8頁 │
│  │        │        │          │          │      │  僱用臨時工報告│己○○○」、「│  至第12頁      │
│  │        │        │          │          │      │  表、          │癸○○」之印文│                │
│  │        │        │          │          │      │  請領清冊、    │各4枚；「吳董 │                │
│  │        │        │          │          │      │  僱用臨時工人員│汝」之印文3枚 │                │
│  │        │        │          │          │      │  簽到簿        │              │                │
│  │        │        │          │          │      ├────────┼───────┤                │
│  │        │        │          │          │      │金錢收支登記簿│              │                │
├─┤        ├────┼─────┼─────┼───┼────────┼───────┼────────┤
│3 │        │95.5.4  │95開支50號│僱工整理環│12,000│開支請示單、  │「四美村長許金│(1)起訴書編號14  │
│  │        │        │          │境衛生    │      │  支出傳票、    │旺」之印文6枚 │(2)單據存於證物編│
│  │        │        │          │          │      │  僱用臨時工請示│；「己○○○」│  號第5頁；證 │
│  │        │        │          │          │      │  單、          │、「許義傳」、│  物編號第13頁│
│  │        │        │          │          │      │  僱用臨時工報告│「吳董汝」之印│  至第18頁      │
│  │        │        │          │          │      │  表、          │文3枚         │                │
│  │        │        │          │          │      │  請領清冊、    │              │                │
│  │        │        │          │          │      │  僱用臨時工人員│              │                │
│  │        │        │          │          │      │  簽到簿        │              │                │
│  │        │        │          │          │      ├────────┼───────┤                │
│  │        │        │          │          │      │金錢收支登記簿│              │                │
└─┴────┴────┴─────┴─────┴───┴────────┴───────┴────────┘
附表三：（偽造印章、印文及文書部分）
┌──┬────────────────────┬───────────┐
│編號│偽造文書之名稱、性質                    │左列文書上偽造印文應予│
│    │                                        │沒收，盜用印文不沒收  │
├──┼────────────────────┼───────────┤
│1   │(1)「請領清冊1份」（記載94年9月11日至同年│偽造之許崛、辰○、許張│
│    │  月13日，許崛、辰○、巳○○○、丑○○、│鳳女、丑○○、癸○○、│
│    │  癸○○、未○○○各請款每人每日工資1,00│未○○○印章1顆（共7顆│
│    │  0 元，合計共18,000元）                │）及印文各1枚（共計7枚│
│    │  （兼具私文書、職務上所掌之公文書性質）│），均依刑法第219條規 │
│    │                                        │定沒收。              │
│    │                                        │                      │
│    │                                        │盜蓋之「新坤村長丙○○│
│    │                                        │」印文1 枚，印文真正，│
│    │                                        │不予沒收。            │
│    ├────────────────────┼───────────┤
│    │(2)東勢鄉新坤村僱用臨時工人員簽到簿1 份（│偽造之許崛、辰○、許張│
│    │  記載94年9 月11日至同年月13日，許崛、林│鳳女、丑○○、癸○○、│
│    │  銀、巳○○○、丑○○、癸○○、未○○○│未○○○之印文各3枚（ │
│    │  每日以蓋章方式簽到）                  │合計21枚），均依刑法第│
│    │  （兼具私文書、職務上所掌之公文書性質）│219 條規定沒收。      │
│    │                                        │                      │
│    │                                        │盜蓋之「新坤村長丙○○│
│    │                                        │」印文1 枚，印文真正，│
│    │                                        │不予沒收。            │
│    ├────────────────────┼───────────┤
│    │(3)雲林縣東勢鄉新坤村辦公處開支請示單（94│每份文書上盜蓋之「新坤│
│    │  年度開支16號、日期：10月13日，內容為「│村長丙○○」印文各1 枚│
│    │  新台幣1 萬8 千元，此款為維護環境衛生，│，印文真正，不予沒收。│
│    │  上款如數開支是否適當請核示，中華民國94│                      │
│    │  年10月13日，新坤村辦公處」）、支出傳票│                      │
│    │  （編為94年10月13日支字第16號，借方科目│                      │
│    │  ：村辦公費，摘要：維護村內環境衛生，金│                      │
│    │  額：18,000元）、僱用臨時工人請示單（傭│                      │
│    │  工目的：整理環境衛生，僱用事由：清除道│                      │
│    │  路兩旁雜草垃圾，僱用期間：94年9 月11日│                      │
│    │  至同年月13日，僱用人員姓名：許崛、辰○│                      │
│    │  、巳○○○、丑○○、癸○○、未○○○，│                      │
│    │  擬支工資：日給1,000 元，支出預算科目：│                      │
│    │  《空白》：中華民國94年9 月30日）、僱用│                      │
│    │  臨時工人報告表（僱用臨時工人許崛、辰○│                      │
│    │  、巳○○○、丑○○、癸○○、未○○○，│                      │
│    │  於94年9 月11日至同年月13日，清除兩旁雜│                      │
│    │  草、整理環境，共計18日，每日1, 000元，│                      │
│    │  計18,000元，確實無誤，特此報告，中華民│                      │
│    │  國94年9 月30日）各1 份                │                      │
│    │  （均為職務上所掌之公文書）            │                      │
│    │                                        │                      │
├──┼────────────────────┼───────────┤
│2   │(1)請領清冊（記載94年6 月1 日至同年月3 日│超越授權而盜蓋之庚○○│
│    │  ，庚○○、卯○○、午○○、吳群英、吳志│、卯○○、午○○、吳群│
│    │  添各請領每人每日工資2,000 元，合計共  │英、「四美村長丁○○」│
│    │  30,000元）                            │印文各1 枚、寅○○印文│
│    │  （兼具私文書、職務上所掌公文書性質）  │3枚，印文真正，不予沒 │
│    │                                        │收。                  │
│    ├────────────────────┼───────────┤
│    │(2)東勢鄉四美村僱用臨時工人員簽到簿（記載│超越授權而盜蓋之庚○○│
│    │  94 年6月1 日至同年月3 日，庚○○、吳金│、卯○○、午○○、吳群│
│    │  城、午○○、吳群英、寅○○每日以蓋章方│英、寅○○之印文各3 枚│
│    │  式簽到）                              │、「四美村長丁○○」印│
│    │  （兼具私文書、職務上所掌公文書性質）  │文1枚，印文真正，不予 │
│    │                                        │沒收。                │
│    ├────────────────────┼───────────┤
│    │(3)雲林縣東勢鄉四美村辦公處開支請示單（94│每份文書上超越授權而盜│
│    │  年度四開支8 號、日期：6 月22日，內容為│蓋之「四美村長丁○○」│
│    │  「新台幣3 萬元，此款為整理環境衛生，上│印文各1 枚，印文真正，│
│    │  款如數開支是否適當請核示，中華民國94年│不予沒收。            │
│    │  9 月22日，四美村辦公處」）、支出傳票（│                      │
│    │  編為94年9 月22日支字第08號，借方科目：│                      │
│    │  村辦公費，摘要：整理環境衛生，金額：  │                      │
│    │  30,000元）、僱用臨時工人請示單（傭工目│                      │
│    │  的：維護村內環境衛生，僱用事由：砍伐四│                      │
│    │  美公墓樹木，僱用期間：94年6 月1 日至同│                      │
│    │  年月3 日，僱用人員姓名：庚○○、卯○○│                      │
│    │  、午○○、吳群英、寅○○，擬支工資：日│                      │
│    │  給2,000 元，支出預算科目：村辦公費中華│                      │
│    │  民國94年6 月8 日）、僱用臨時工人報告表│                      │
│    │  （僱用臨時工人庚○○、卯○○、午○○、│                      │
│    │  吳群英、寅○○，於94年6 月1 日至同年月│                      │
│    │  3 日，砍伐四美公墓樹木，共計15日，每日│                      │
│    │  2,000 元，計30,000元，確實無誤，特此報│                      │
│    │  告，中華民國94年6 月8 日）各1 份      │                      │
│    │  （均為職務上所掌之公文書）            │                      │
│    │                                        │                      │
│    ├────────────────────┼───────────┤
│    │(4)請領清冊（記載94年6 月1 日至同年月4 日│超越授權而盜蓋之庚○○│
│    │  ，庚○○、卯○○、午○○、吳群英、吳志│、卯○○、午○○、吳群│
│    │  添各請領每人每日工資2,000 元，合計共  │英、寅○○、「新坤村長│
│    │  40,000元）                            │丙○○」印文各1 枚，印│
│    │  （兼具私文書、職務上所掌公文書性質）  │文真正，不予沒收。    │
│    │                                        │                      │
│    ├────────────────────┼───────────┤
│    │(5)東勢鄉新坤村僱用臨時工人員簽到簿（記載│超越授權而盜蓋之庚○○│
│    │  94 年6月1 日至同年月4 日，庚○○、吳金│、卯○○、午○○、吳群│
│    │  城、午○○、吳群英、寅○○每日以蓋章方│英、寅○○之印文各4 枚│
│    │  式簽到）                              │、「新坤村長丙○○」印│
│    │  （兼具私文書、職務上所掌公文書性質）  │文1枚，印文真正，不予 │
│    │                                        │沒收。                │
│    ├────────────────────┼───────────┤
│    │(6)雲林縣東勢鄉四美村辦公處開支請示單（94│每份文書上超越授權而盜│
│    │  年度開支07號、日期：6 月22日，內容為「│蓋之「新坤村長丙○○」│
│    │  新台幣6 萬4 千元，此款為傭工清除公墓雜│印文各1 枚，印文真正，│
│    │  草，上款如數開支是否適當請核示，中華民│不予沒收。            │
│    │  國94年6 月22日，新坤村辦公處」）、支出│                      │
│    │  傳票（編為94年6 月2 日支字第07號，借方│                      │
│    │  科目：村辦公費，摘要：清除公墓雜草、病│                      │
│    │  媒蚊消毒、維護村內路燈，金額：40,000元│                      │
│    │  、18,000元、6,000 元，合計64,000元）、│                      │
│    │  僱用臨時工人請示單（傭工目的：維護村內│                      │
│    │  環境衛生，僱用事由：砍伐新坤公墓樹木，│                      │
│    │  僱用期間：94年6 月1 日至同年月4 日，僱│                      │
│    │  用人員姓名：庚○○、卯○○、午○○、吳│                      │
│    │  群英、寅○○，擬支工資：日給2,000 元，│                      │
│    │  支出預算科目：村辦公費，中華民國94年6 │                      │
│    │  月8 日）、僱用臨時工人報告表（僱用臨時│                      │
│    │  工人庚○○、卯○○、午○○、吳群英、吳│                      │
│    │  志添，於94年6 月1 日至同年月4 日，砍伐│                      │
│    │  新坤公墓樹木，共計20日，每日2,000 元，│                      │
│    │  計40,000元，確實無誤，特此報告，中華民│                      │
│    │  國94年6 月8 日）各1 份                │                      │
│    │  （均為職務上所掌之公文書）            │                      │
│    │                                        │                      │
├──┼────────────────────┼───────────┤
│3   │(1)「請領清冊1份」（記載93年10月15日至同 │偽造之許崛、辰○、許林│
│    │  年月19日，許崛、辰○、癸○○、未○○○│粉、未○○○之印章及印│
│    │  等4人，各請款每人每日工資2,000元，合計│文各壹枚，合計印章及印│
│    │  共『40,000元』）                      │文各肆枚，均依刑法第21│
│    │  （兼具私文書、職務上所掌之公文書性質）│9條規定沒收。         │
│    │  （附表一編號1部分）                   │                      │
│    │                                        │（盜蓋之「新坤村長許在│
│    │                                        │額」印文1枚，印文真正 │
│    │                                        │，不予沒收）。        │
│    │                                        │                      │
│    ├────────────────────┼───────────┤
│    │(2)「東勢鄉新坤村僱用臨時工人員簽到簿1份 │偽造之許崛、辰○、許林│
│    │  」（記載93年10月15日至同年月19日，許崛│粉、未○○○之印文各伍│
│    │  、辰○、癸○○、未○○○每日以蓋章方式│枚，合計貳拾枚，均依刑│
│    │  簽到）                                │法第219條規定沒收。   │
│    │  （兼具私文書、職務上所掌之公文書性質）│                      │
│    │  （附表一編號1部分）                   │（盜蓋之「新坤村長許在│
│    │                                        │額」印文1枚，印文真正 │
│    │                                        │，不予沒收）。        │
│    ├────────────────────┼───────────┤
│    │(3)「雲林縣東勢鄉新坤村辦公處開支請示單」│（每份文書上盜蓋之「新│
│    │  （93年度93開支01號、日期：10月25日，內│坤村長丙○○」印文各1 │
│    │  容為「新台幣4萬元，此款為維護村內環境 │枚，共計4枚，印文真正 │
│    │  衛生，上款如數開支是否適當請核示，中華│，不予沒收）。        │
│    │  民國93年10月25日，新坤村辦公處」）、」│                      │
│    │  支出傳票」（編為93年10月25日支字第01號│                      │
│    │  ，借方科目：自治經費，摘要：整理環境衛│                      │
│    │  生，金額：40,000元）、「僱用臨時工人請│                      │
│    │  示單」（傭工目的：整理環境、清除路邊雜│                      │
│    │  草，僱用事由：環境衛生整理、清除路邊雜│                      │
│    │  草，僱用期間：93年10月15日至同年月19日│                      │
│    │  ，僱用人員姓名：許崛、辰○、癸○○、許│                      │
│    │  廖水金，擬支工資：日給8,000元，支出預 │                      │
│    │  算科目：自治經費：中華民國93年10月20日│                      │
│    │  ）、「僱用臨時工人報告表」（僱用臨時工│                      │
│    │  人許崛、辰○、癸○○、未○○○，於93年│                      │
│    │  10 月15日至同年月19日，整理路邊環境衛 │                      │
│    │  生，共計5日，每日8, 000元，計40,000元 │                      │
│    │  ，確實無誤，特此報告，中華民國93年10月│                      │
│    │  20日）各1份                           │                      │
│    │  （均為職務上所掌之公文書）            │                      │
│    │  （附表一編號1部分）                   │                      │
├──┼────────────────────┼───────────┤
│4   │(1)雲林縣東勢鄉新坤村辦公處單據粘存單1份 │欺騙戊○○而超越授權製│
│    │  （日期：94年2 月4 日，字號：新字第02號│作之文書，印文真正，因│
│    │  ）（並貼有安南水電行收據，上載新坤村辦│而不沒收。            │
│    │  公處台照，94年1 月29日，擴音器1 個    │盜蓋之「新坤村長丙○○│
│    │  3,500 元、喇叭雙向2 個6,400 元，電線1 │」印文1 枚，印文真正，│
│    │  捲1,600 元，工資3,000 元，總共14,500元│因而不沒收。          │
│    │  ）                                    │                      │
│    │  （兼具私文書、職務上所掌之公文書性質）│                      │
│    │                                        │                      │
│    ├────────────────────┼───────────┤
│    │(2)雲林縣東勢鄉新坤村辦公處開支請示單（94│每份文書上盜蓋之「新坤│
│    │  年度開支02號、日期：2 月4 日，內容為「│村長丙○○」印文各1 枚│
│    │  新台幣1 萬4 千5 百元，此款為維護擴音機│，印文真正，因而不沒收│
│    │  ，上款如數開支是否適當請核示，中華民國│。                    │
│    │  94年2 月4 日，新坤村辦公處」）、支出傳│                      │
│    │  票（編為94年2 月4 日支字第02號，借方科│                      │
│    │  目：村辦公費，摘要：維護擴音機，金額：│                      │
│    │  14,500元）                            │                      │
│    │  （均為職務上所掌之公文書）            │                      │
├──┼────────────────────┼───────────┤
│5   │(1)雲林縣東勢鄉新坤村辦公處單據粘存單1份 │欺騙戊○○而超越授權製│
│    │  （日期：94年4 月7 日，字號：第04號）（│作之文書，印文真正，因│
│    │  並貼有安南水電行收據，上載新坤村辦公處│而不沒收。            │
│    │  台照，94年4 月6 日，擴音器1 個3,000 元│盜蓋之「新坤村長丙○○│
│    │  、雙向喇叭頭1 個3,200 元，電線1 捲    │」印文1 枚，印文真正，│
│    │  300 元，工資2,000 元，總共8,500 元）  │因而不沒收。          │
│    │  （兼具私文書、職務上所掌之公文書性質）│                      │
│    │                                        │                      │
│    ├────────────────────┼───────────┤
│    │(2)雲林縣東勢鄉新坤村辦公處開支請示單（94│每份文書上盜蓋之「新坤│
│    │  年度開支04號、日期：4 月7 日，內容為「│村長丙○○」印文各1 枚│
│    │  新台幣8 千5 百元，此款為維護擴音機，上│，印文真正，因而不沒收│
│    │  款如數開支是否適當請核示，中華民國94  │。                    │
│    │  年4 月7 日，新坤村辦公處」）、支出傳票│                      │
│    │  （編為94年4 月7 日支字第04號，借方科目│                      │
│    │  ：村辦公費，摘要：擴音機維修，金額：  │                      │
│    │  8,500元）                             │                      │
│    │  （均為職務上所掌之公文書）            │                      │
├──┼────────────────────┼───────────┤
│6   │(1)雲林縣東勢鄉新坤村辦公處單據粘存單1份 │欺騙戊○○而超越授權製│
│    │  （日期：94年4 月15日，字號：新字第5 號│作之文書，印文真正，因│
│    │  ）（並貼有安南水電行收據，上載新坤村辦│而不沒收。            │
│    │  公處台照，94年4 月15日，擴音器1 個    │盜蓋之「新坤村長丙○○│
│    │  6,000 元、雙向喇叭頭2 個6,400 元，電線│」印文1 枚，印文真正，│
│    │  1 捲2,600 元，工資3,000 元，總共18,000│因而不沒收。          │
│    │  元）                                  │                      │
│    │  （兼具私文書、職務上所掌之公文書性質）│                      │
│    │                                        │                      │
│    ├────────────────────┼───────────┤
│    │(2)雲林縣東勢鄉新坤村辦公處開支請示單（94│每份文書上盜蓋之「新坤│
│    │  年度開支5 號、日期：4 月15日，內容為「│村長丙○○」印文各1 枚│
│    │  新台幣1 萬8 千元，此款為維護擴音機，上│，印文真正，因而不沒收│
│    │  款如數開支是否適當請核示，中華民國94  │。                    │
│    │  年4 月15日，新坤村辦公處」）、支出傳票│                      │
│    │  （編為94年4 月15日支字第5 號，借方科目│                      │
│    │  ：村辦公費，摘要：擴音機維修，金額：  │                      │
│    │  18,000 元）                           │                      │
│    │  （均為職務上所掌之公文書）            │                      │
├──┼────────────────────┼───────────┤
│7   │(1)「雲林縣東勢鄉新坤村辦公處單據粘存單」│欺騙戊○○而超越授權製│
│    │  1 份（日期：94年5月24日，字號：新字第 │作之文書，其印文1枚真 │
│    │  01 號）（並貼有安南水電行收據，上載新 │正，因而不沒收。      │
│    │  坤村辦公處台照，94年5月20日，擴音器主 │盜蓋之「新坤村長丙○○│
│    │  機維修1個5,000元、雙向喇叭頭1個3,200元│」印文1 枚，印文真正，│
│    │  ，工資1,800元，總共10,000元）         │因而不沒收。          │
│    │  （兼具私文書、職務上所掌之公文書性質）│                      │
│    │  （附表一編號2）                       │                      │
│    │                                        │                      │
│    ├────────────────────┼───────────┤
│    │(2)「雲林縣東勢鄉新坤村辦公處開支請示單」│每份文書上盜蓋之「新坤│
│    │  （94年度開支01號、日期：5月24日，內容 │村長丙○○」印文各1 枚│
│    │  為「新台幣1萬元，此款為擴音機維修，上 │，共計2枚，印文真正， │
│    │  款如數開支是否適當請核示，中華民國94年│因而不沒收。          │
│    │  5月24日，新坤村辦公處」）、「支出傳票 │                      │
│    │  」（編為94年5月24日支字第號，借方科目 │                      │
│    │  ：村自治經費，摘要：擴音機維修，金額：│                      │
│    │  10,000 元）                           │                      │
│    │  （均為職務上所掌之公文書）            │                      │
│    │  （附表一編號2）                       │                      │
├──┼────────────────────┼───────────┤
│8   │(1)雲林縣東勢鄉新坤村辦公處單據粘存單1份 │欺騙戊○○而超越授權製│
│    │  （日期：95年1 月27日，字號：新字第003 │作之文書，印文真正，因│
│    │  號）（並貼有安南水電行收據，上載新坤村│而不沒收。            │
│    │  辦公處台照，95年1 月25日，喇叭頭雙向1 │盜蓋之「新坤村長丙○○│
│    │  個3,200 元，工資1,200 元，電線200 元，│」印文1 枚，印文真正，│
│    │  總共4,400 元）                        │因而不沒收。          │
│    │  （兼具私文書、職務上所掌之公文書性質）│                      │
│    │                                        │                      │
│    ├────────────────────┼───────────┤
│    │(2)雲林縣東勢鄉新坤村辦公處開支請示單（95│每份文書上盜蓋之「新坤│
│    │  年度開支03號、日期：1 月27日，內容為「│村長丙○○」印文各1 枚│
│    │  新台幣4 千6 百元，此款為擴音機維修，上│，印文真正，因而不沒收│
│    │  款如數開支是否適當請核示，中華民國95年│。                    │
│    │  1 月27日，新坤村辦公處」）、支出傳票（│                      │
│    │  編為95年1 月27日支字第003 號，借方科目│                      │
│    │  ：村辦公費，摘要：維修擴音機，金額：  │                      │
│    │  4,600元）                             │                      │
│    │  （均為職務上所掌之公文書）            │                      │
├──┼────────────────────┼───────────┤
│9   │(1)雲林縣東勢鄉四美村辦公處單據粘存單1份 │欺騙戊○○而超越授權製│
│    │  （日期：95年3 月21日，字號：四字第6號 │作之文書，印文真正，因│
│    │  ）（並貼有安南水電行收據，上載四美村辦│而不沒收。            │
│    │  公處台照，95年3 月15日，喇叭頭1 個    │盜蓋之「四美村長丁○○│
│    │  1,600 元，工資1,000 元，總共2,600 元）│」印文1 枚，印文真正，│
│    │  （兼具私文書、職務上所掌之公文書性質）│因而不沒收。          │
│    ├────────────────────┼───────────┤
│    │(2)雲林縣東勢鄉四美村辦公處開支請示單（95│每份文書上盜蓋之「四美│
│    │  年度開支6 號、日期：3 月21日，內容為「│村長丁○○」印文各1 枚│
│    │  新台幣2 千6 百元，此款為擴音機維修，上│，印文真正，因而不沒收│
│    │  款如數開支是否適當請核示，中華民國95年│。                    │
│    │  3 月21日，四美村辦公處」）、支出傳票（│                      │
│    │  編為95年3 月21日支字第6 號，借方科目：│                      │
│    │  村辦公費，摘要：維修擴音設備，金額：  │                      │
│    │  2,600元）                             │                      │
│    │  （均為職務上所掌之公文書）            │                      │
├──┼────────────────────┼───────────┤
│10  │(1)雲林縣東勢鄉四美村辦公處單據粘存單1份 │欺騙戊○○而超越授權製│
│    │  （日期：95年4 月7 日，字號：四字第9 號│作之文書，印文真正，因│
│    │  ）（並貼有安南水電行收據，上載四美村辦│而不沒收。            │
│    │  公處台照，95年4 月3日，喇叭頭雙向1 個 │盜蓋之「四美村長丁○○│
│    │  3,200 元，電線1 捲1,000 元，工資1,500 │」印文1 枚，印文真正，│
│    │  元，總共5,700 元）                    │因而不沒收。          │
│    │  （兼具私文書、職務上所掌之公文書性質）│                      │
│    │                                        │                      │
│    ├────────────────────┼───────────┤
│    │(2)雲林縣東勢鄉四美村辦公處開支請示單（95│每份文書上盜蓋之「四美│
│    │  年度開支9 號、日期：4 月7 日，內容為「│村長丁○○」印文各1 枚│
│    │  新台幣5 千7 百元，此款為維修永安路擴音│，印文真正，因而不沒收│
│    │  器，上款如數開支是否適當請核示，中華民│。                    │
│    │  國95年4 月7 日，四美村辦公處」）、支出│                      │
│    │  傳票（編為95年4 月7 日支字第9 號，借方│                      │
│    │  科目：村辦公費，摘要：維修擴音機，金額│                      │
│    │  ：5,700 元）                          │                      │
│    │  （均為職務上所掌之公文書）            │                      │
├──┼────────────────────┼───────────┤
│11  │(1)雲林縣東勢鄉四美村辦公處單據粘存單1份 │欺騙戊○○而超越授權製│
│    │  （日期：95年4 月21日，字號：四字第11號│作之文書，印文真正，因│
│    │  ）（並貼有安南水電行收據，上載四美村辦│而不沒收。            │
│    │  公處台照，95年4 月20日，擴音機1 個    │盜蓋之「四美村長丁○○│
│    │  1,200 元，喇叭頭1 個1,300 元，工資    │」印文1 枚，印文真正，│
│    │  1,000 元，總共3,500 元）              │因而不沒收。          │
│    │  （兼具私文書、職務上所掌之公文書性質）│                      │
│    │                                        │                      │
│    ├────────────────────┼───────────┤
│    │(2)雲林縣東勢鄉四美村辦公處開支請示單（95│每份文書上盜蓋之「四美│
│    │  年度開支11號、日期：4 月21日，內容為「│村長丁○○」印文各1 枚│
│    │  新台幣3 千5 百元，此款為維修擴音機，上│，印文真正，因而不沒收│
│    │  款如數開支是否適當請核示，中華民國95  │。                    │
│    │  年4 月21日，四美村辦公處」）、支出傳票│                      │
│    │  （編為95年4 月21日支字第11號，借方科目│                      │
│    │  ：村辦公費，摘要：擴音機維修，金額：  │                      │
│    │  3,500 元）                            │                      │
│    │  （均為職務上所掌之公文書）            │                      │
└──┴────────────────────┴───────────┘


司法院資訊處製作；財團法人民間司法改革基金會備份。
